SET ISO8859-13
TRY iastnokreuldvëmgpjðbyþûczfèhàáøæwxq

PFX r Y 2
PFX r 0       pasi            .
PFX r 0       nepasi          .

PFX s Y 2
PFX s 0       parsi           .
PFX s 0       neparsi         .

PFX p Y 2
PFX p 0       iðsi            .
PFX p 0       neiðsi          .

PFX q Y 2
PFX q 0       nusi            .
PFX q 0       nenusi          .

PFX v Y 2
PFX v 0       prisi           .
PFX v 0       neprisi         .

PFX w Y 2
PFX w 0       susi            .
PFX w 0       nesusi          .

PFX t Y 2
PFX t 0       persi           .
PFX t 0       nepersi         .

PFX u Y 2
PFX u 0       prasi           .
PFX u 0       neprasi         .

PFX x Y 2
PFX x 0       uþsi            .
PFX x 0       neuþsi          .

PFX b Y 4
PFX b 0       ati             [dt]
PFX b 0       at              [^dt]
PFX b 0       neati           [dt]
PFX b 0       neat            [^dt]

PFX c Y 2
PFX c 0       á               .
PFX c 0       neá             .

PFX a Y 4
PFX a 0       api             [pb]
PFX a 0       ap              [^pb]
PFX a 0       neapi           [pb]
PFX a 0       neap            [^pb]

PFX f Y 2
PFX f 0       pa              .
PFX f 0       nepa            .

PFX g Y 2
PFX g 0       par             .
PFX g 0       nepar           .

PFX d Y 2
PFX d 0       ið              .
PFX d 0       neið            .

PFX e Y 2
PFX e 0       nu              .
PFX e 0       nenu            .

PFX j Y 2
PFX j 0       pri             .
PFX j 0       nepri           .

PFX k Y 2
PFX k 0       su              .
PFX k 0       nesu            .

PFX h Y 2
PFX h 0       per             .
PFX h 0       neper           .

PFX i Y 2
PFX i 0       pra             .
PFX i 0       nepra           .

PFX n Y 2
PFX n 0       atsi            .
PFX n 0       neatsi          .

PFX o Y 2
PFX o 0       ási             .
PFX o 0       neási           .

PFX l Y 2
PFX l 0       uþ              .
PFX l 0       neuþ            .

PFX m Y 2
PFX m 0       apsi            .
PFX m 0       neapsi          .

PFX S Y 6
PFX S 0       ne              .
PFX S 0       nebe            .
PFX S 0       nesi            .
PFX S 0       nebesi          .
PFX S 0       besi            .
PFX S 0       tebesi          .

PFX X Y 3
PFX X 0       be              .
PFX X 0       te              .
PFX X 0       tebe            .

PFX N Y 2
PFX N 0       ne              .
PFX N 0       nebe            .

SFX Y Y 258
SFX Y o       au              o
SFX Y o       ai              o
SFX Y 0       me              o
SFX Y 0       te              o
SFX Y 0       m               o
SFX Y 0       t               o
SFX Y osi     ausi            osi
SFX Y osi     aisi            osi
SFX Y si      mës             osi
SFX Y si      tës             osi
SFX Y ë       iau             [^dt]ë
SFX Y dë      dþiau           dë
SFX Y të      èiau            të
SFX Y ë       ei              ë
SFX Y 0       me              ë
SFX Y 0       te              ë
SFX Y 0       m               ë
SFX Y 0       t               ë
SFX Y ësi     iausi           [^dt]ësi
SFX Y dësi    dþiausi         dësi
SFX Y tësi    èiausi          tësi
SFX Y si      eisi            ësi
SFX Y si      mës             ësi
SFX Y si      tës             ësi
SFX Y o       us              o
SFX Y ë       ius             [^dt]ë
SFX Y dë      dþius           dë
SFX Y të      èius            të
SFX Y osi     usis            osi
SFX Y ësi     iusis           ësi
SFX Y o       æs              o
SFX Y o       usio            o
SFX Y o       usiam           o
SFX Y o       usá             o
SFX Y o       usiu            o
SFX Y o       usiame          o
SFX Y o       æ               o
SFX Y o       usiø            o
SFX Y o       usiems          o
SFX Y o       usius           o
SFX Y o       usiais          o
SFX Y o       usiuose         o
SFX Y o       usi             o
SFX Y o       usios           o
SFX Y o       usiai           o
SFX Y o       usià            o
SFX Y o       usia            o
SFX Y o       usioje          o
SFX Y o       usioj           o
SFX Y o       usioms          o
SFX Y o       usias           o
SFX Y o       usiomis         o
SFX Y o       usiose          o
SFX Y o       usysis          o
SFX Y o       usiojo          o
SFX Y o       usiajam         o
SFX Y o       usájá           o
SFX Y o       usiuoju         o
SFX Y o       usiajame        o
SFX Y o       usieji          o
SFX Y o       usiøjø          o
SFX Y o       usiesiems       o
SFX Y o       usiuosius       o
SFX Y o       usiaisiais      o
SFX Y o       usiuosiuose     o
SFX Y o       usioji          o
SFX Y o       usiosios        o
SFX Y o       usiajai         o
SFX Y o       usiàjà          o
SFX Y o       usiàja          o
SFX Y o       usiojoje        o
SFX Y o       usiojoj         o
SFX Y o       usiosioms       o
SFX Y o       usiàsias        o
SFX Y o       usiosiomis      o
SFX Y o       usiosiose       o
SFX Y ë       æs              ë
SFX Y ë       æ               ë
SFX Y ë       iusio           [^dt]ë
SFX Y ë       iusiam          [^dt]ë
SFX Y ë       iusá            [^dt]ë
SFX Y ë       iusiu           [^dt]ë
SFX Y ë       iusiame         [^dt]ë
SFX Y ë       iusiø           [^dt]ë
SFX Y ë       iusiems         [^dt]ë
SFX Y ë       iusius          [^dt]ë
SFX Y ë       iusiais         [^dt]ë
SFX Y ë       iusiuose        [^dt]ë
SFX Y ë       iusi            [^dt]ë
SFX Y ë       iusios          [^dt]ë
SFX Y ë       iusiai          [^dt]ë
SFX Y ë       iusià           [^dt]ë
SFX Y ë       iusia           [^dt]ë
SFX Y ë       iusioje         [^dt]ë
SFX Y ë       iusioj          [^dt]ë
SFX Y ë       iusioms         [^dt]ë
SFX Y ë       iusias          [^dt]ë
SFX Y ë       iusiomis        [^dt]ë
SFX Y ë       iusiose         [^dt]ë
SFX Y ë       iusysis         [^dt]ë
SFX Y ë       iusiojo         [^dt]ë
SFX Y ë       iusiajam        [^dt]ë
SFX Y ë       iusájá          [^dt]ë
SFX Y ë       iusiuoju        [^dt]ë
SFX Y ë       iusiajame       [^dt]ë
SFX Y ë       iusieji         [^dt]ë
SFX Y ë       iusiøjø         [^dt]ë
SFX Y ë       iusiesiems      [^dt]ë
SFX Y ë       iusiuosius      [^dt]ë
SFX Y ë       iusiaisiais     [^dt]ë
SFX Y ë       iusiuosiuose    [^dt]ë
SFX Y ë       iusioji         [^dt]ë
SFX Y ë       iusiosios       [^dt]ë
SFX Y ë       iusiajai        [^dt]ë
SFX Y ë       iusiàjà         [^dt]ë
SFX Y ë       iusiàja         [^dt]ë
SFX Y ë       iusiojoje       [^dt]ë
SFX Y ë       iusiojoj        [^dt]ë
SFX Y ë       iusiosioms      [^dt]ë
SFX Y ë       iusiàsias       [^dt]ë
SFX Y ë       iusiosiomis     [^dt]ë
SFX Y ë       iusiosiose      [^dt]ë
SFX Y të      èiusio          të
SFX Y të      èiusiam         të
SFX Y të      èiusá           të
SFX Y të      èiusiu          të
SFX Y të      èiusiame        të
SFX Y të      èiusiø          të
SFX Y të      èiusiems        të
SFX Y të      èiusius         të
SFX Y të      èiusiais        të
SFX Y të      èiusiuose       të
SFX Y të      èiusi           të
SFX Y të      èiusios         të
SFX Y të      èiusiai         të
SFX Y të      èiusià          të
SFX Y të      èiusia          të
SFX Y të      èiusioje        të
SFX Y të      èiusioj         të
SFX Y të      èiusioms        të
SFX Y të      èiusias         të
SFX Y të      èiusiomis       të
SFX Y të      èiusiose        të
SFX Y të      èiusysis        të
SFX Y të      èiusiojo        të
SFX Y të      èiusiajam       të
SFX Y të      èiusájá         të
SFX Y të      èiusiuoju       të
SFX Y të      èiusiajame      të
SFX Y të      èiusieji        të
SFX Y të      èiusiøjø        të
SFX Y të      èiusiesiems     të
SFX Y të      èiusiuosius     të
SFX Y të      èiusiaisiais    të
SFX Y të      èiusiuosiuose   të
SFX Y të      èiusioji        të
SFX Y të      èiusiosios      të
SFX Y të      èiusiajai       të
SFX Y të      èiusiàjà        të
SFX Y të      èiusiàja        të
SFX Y të      èiusiojoje      të
SFX Y të      èiusiojoj       të
SFX Y të      èiusiosioms     të
SFX Y të      èiusiàsias      të
SFX Y të      èiusiosiomis    të
SFX Y të      èiusiosiose     të
SFX Y dë      dþiusio         dë
SFX Y dë      dþiusiam        dë
SFX Y dë      dþiusá          dë
SFX Y dë      dþiusiu         dë
SFX Y dë      dþiusiame       dë
SFX Y dë      dþiusiø         dë
SFX Y dë      dþiusiems       dë
SFX Y dë      dþiusius        dë
SFX Y dë      dþiusiais       dë
SFX Y dë      dþiusiuose      dë
SFX Y dë      dþiusi          dë
SFX Y dë      dþiusios        dë
SFX Y dë      dþiusiai        dë
SFX Y dë      dþiusià         dë
SFX Y dë      dþiusia         dë
SFX Y dë      dþiusioje       dë
SFX Y dë      dþiusioj        dë
SFX Y dë      dþiusioms       dë
SFX Y dë      dþiusias        dë
SFX Y dë      dþiusiomis      dë
SFX Y dë      dþiusiose       dë
SFX Y dë      dþiusysis       dë
SFX Y dë      dþiusiojo       dë
SFX Y dë      dþiusiajam      dë
SFX Y dë      dþiusájá        dë
SFX Y dë      dþiusiuoju      dë
SFX Y dë      dþiusiajame     dë
SFX Y dë      dþiusieji       dë
SFX Y dë      dþiusiøjø       dë
SFX Y dë      dþiusiesiems    dë
SFX Y dë      dþiusiuosius    dë
SFX Y dë      dþiusiaisiais   dë
SFX Y dë      dþiusiuosiuose  dë
SFX Y dë      dþiusioji       dë
SFX Y dë      dþiusiosios     dë
SFX Y dë      dþiusiajai      dë
SFX Y dë      dþiusiàjà       dë
SFX Y dë      dþiusiàja       dë
SFX Y dë      dþiusiojoje     dë
SFX Y dë      dþiusiojoj      dë
SFX Y dë      dþiusiosioms    dë
SFX Y dë      dþiusiàsias     dë
SFX Y dë      dþiusiosiomis   dë
SFX Y dë      dþiusiosiose    dë
SFX Y o       imas            o
SFX Y o       imo             o
SFX Y o       imui            o
SFX Y o       imà             o
SFX Y o       imu             o
SFX Y o       ime             o
SFX Y o       imai            o
SFX Y o       imø             o
SFX Y o       imams           o
SFX Y o       imus            o
SFX Y o       imais           o
SFX Y o       imuose          o
SFX Y ë       ymas            ë
SFX Y ë       ymo             ë
SFX Y ë       ymui            ë
SFX Y ë       ymà             ë
SFX Y ë       ymu             ë
SFX Y ë       yme             ë
SFX Y ë       ymai            ë
SFX Y ë       ymø             ë
SFX Y ë       ymams           ë
SFX Y ë       ymus            ë
SFX Y ë       ymais           ë
SFX Y ë       ymuose          ë
SFX Y osi     imasis          osi
SFX Y osi     imosi           osi
SFX Y osi     imuisi          osi
SFX Y osi     imàsi           osi
SFX Y osi     imusi           osi
SFX Y osi     imesi           osi
SFX Y osi     imaisi          osi
SFX Y osi     imøsi           osi
SFX Y osi     imamsis         osi
SFX Y osi     imusis          osi
SFX Y osi     imaisis         osi
SFX Y osi     imuosesi        osi
SFX Y ësi     ymasis          ësi
SFX Y ësi     ymosi           ësi
SFX Y ësi     ymuisi          ësi
SFX Y ësi     ymàsi           ësi
SFX Y ësi     ymusi           ësi
SFX Y ësi     ymesi           ësi
SFX Y ësi     ymaisi          ësi
SFX Y ësi     ymøsi           ësi
SFX Y ësi     ymamsis         ësi
SFX Y ësi     ymusis          ësi
SFX Y ësi     ymaisis         ësi
SFX Y ësi     ymuosesi        ësi

SFX Q Y 1607
SFX Q as      asis            as
SFX Q as      ojo             as
SFX Q as      ajam            as
SFX Q as      àjá             as
SFX Q as      uoju            as
SFX Q as      ajame           as
SFX Q as      ieji            [^i]as
SFX Q ias     ieji            [^èþ]ias
SFX Q èias    tieji           èias
SFX Q ias     ieji            [^d]þias
SFX Q dþias   dieji           dþias
SFX Q as      øjø             as
SFX Q as      iesiems         [^i]as
SFX Q ias     iesiems         [^èþ]ias
SFX Q èias    tiesiems        èias
SFX Q ias     iesiems         [^d]þias
SFX Q dþias   diesiems        dþias
SFX Q as      uosius          as
SFX Q as      aisiais         as
SFX Q as      uosiuose        as
SFX Q as      oji             as
SFX Q as      osios           as
SFX Q as      ajai            as
SFX Q as      àjà             as
SFX Q as      àja             as
SFX Q as      ojoj            as
SFX Q as      ojoje           as
SFX Q as      osioms          as
SFX Q as      àsias           as
SFX Q as      osiomis         as
SFX Q as      osiose          as
SFX Q is      ysis            is
SFX Q is      ájá             is
SFX Q is      iojo            [^dt]is
SFX Q is      iajam           [^dt]is
SFX Q is      iuoju           [^dt]is
SFX Q is      iajame          [^dt]is
SFX Q dis     dþiojo          dis
SFX Q dis     dþiajam         dis
SFX Q dis     dþiuoju         dis
SFX Q dis     dþiajame        dis
SFX Q tis     èiojo           tis
SFX Q tis     èiajam          tis
SFX Q tis     èiuoju          tis
SFX Q tis     èiajame         tis
SFX Q is      ieji            is
SFX Q is      iesiems         is
SFX Q dis     dþiøjø          dis
SFX Q dis     dþiuosius       dis
SFX Q dis     dþiaisiais      dis
SFX Q dis     dþiuosiuose     dis
SFX Q tis     èiøjø           tis
SFX Q tis     èiuosius        tis
SFX Q tis     èiaisiais       tis
SFX Q tis     èiuosiuose      tis
SFX Q is      iøjø            [^dt]is
SFX Q is      iuosius         [^dt]is
SFX Q is      iaisiais        [^dt]is
SFX Q is      iuosiuose       [^dt]is
SFX Q dis     dþioji          dis
SFX Q dis     dþiosios        dis
SFX Q dis     dþiajai         dis
SFX Q dis     dþiàjà          dis
SFX Q dis     dþiàja          dis
SFX Q dis     dþiojoj         dis
SFX Q dis     dþiojoje        dis
SFX Q dis     dþiosioms       dis
SFX Q dis     dþiàsias        dis
SFX Q dis     dþiosiomis      dis
SFX Q dis     dþiosiose       dis
SFX Q tis     èioji           tis
SFX Q tis     èiosios         tis
SFX Q tis     èiajai          tis
SFX Q tis     èiàjà           tis
SFX Q tis     èiàja           tis
SFX Q tis     èiojoj          tis
SFX Q tis     èiojoje         tis
SFX Q tis     èiosioms        tis
SFX Q tis     èiàsias         tis
SFX Q tis     èiosiomis       tis
SFX Q tis     èiosiose        tis
SFX Q jis     joji            jis
SFX Q jis     josios          jis
SFX Q jis     jajai           jis
SFX Q jis     jàjà            jis
SFX Q jis     jàja            jis
SFX Q jis     jojoj           jis
SFX Q jis     jojoje          jis
SFX Q jis     jøjø            jis
SFX Q jis     josioms         jis
SFX Q jis     jàsias          jis
SFX Q jis     josiomis        jis
SFX Q jis     josiose         jis
SFX Q is      ioji            [^dtj]is
SFX Q is      iosios          [^dtj]is
SFX Q is      iajai           [^dtj]is
SFX Q is      iàjà            [^dtj]is
SFX Q is      iàja            [^dtj]is
SFX Q is      iojoj           [^dtj]is
SFX Q is      iojoje          [^dtj]is
SFX Q is      iøjø            [^dtj]is
SFX Q is      iosioms         [^dtj]is
SFX Q is      iàsias          [^dtj]is
SFX Q is      iosiomis        [^dtj]is
SFX Q is      iosiose         [^dtj]is
SFX Q ys      ysis            ys
SFX Q ys      iojo            ys
SFX Q ys      iajam           ys
SFX Q ys      ájá             ys
SFX Q ys      iuoju           ys
SFX Q ys      iajame          ys
SFX Q ys      ieji            ys
SFX Q ys      iøjø            ys
SFX Q ys      iesiems         ys
SFX Q ys      iuosius         ys
SFX Q ys      iaisiais        ys
SFX Q ys      iuosiuose       ys
SFX Q ys      ioji            ys
SFX Q ys      iosios          ys
SFX Q ys      iajai           ys
SFX Q ys      iàjà            ys
SFX Q ys      iàja            ys
SFX Q ys      iojoj           ys
SFX Q ys      iojoje          ys
SFX Q ys      iosioms         ys
SFX Q ys      iàsias          ys
SFX Q ys      iosiomis        ys
SFX Q ys      iosiose         ys
SFX Q us      usis            us
SFX Q us      øjá             us
SFX Q tus     èiojo           tus
SFX Q tus     èiajam          tus
SFX Q tus     èiuoju          tus
SFX Q tus     èiajame         tus
SFX Q dus     dþiojo          dus
SFX Q dus     dþiajam         dus
SFX Q dus     dþiuoju         dus
SFX Q dus     dþiajame        dus
SFX Q jus     jojo            jus
SFX Q jus     jajam           jus
SFX Q jus     juoju           jus
SFX Q jus     jajame          jus
SFX Q us      iojo            [^dtj]us
SFX Q us      iajam           [^dtj]us
SFX Q us      iuoju           [^dtj]us
SFX Q us      iajame          [^dtj]us
SFX Q us      ieji            us
SFX Q us      iesiems         us
SFX Q dus     dþiøjø          dus
SFX Q dus     dþiuosius       dus
SFX Q dus     dþiaisiais      dus
SFX Q dus     dþiuosiuose     dus
SFX Q tus     èiøjø           tus
SFX Q tus     èiuosius        tus
SFX Q tus     èiaisiais       tus
SFX Q tus     èiuosiuose      tus
SFX Q jus     jøjø            jus
SFX Q jus     juosius         jus
SFX Q jus     jaisiais        jus
SFX Q jus     juosiuose       jus
SFX Q us      iøjø            [^dtj]us
SFX Q us      iuosius         [^dtj]us
SFX Q us      iaisiais        [^dtj]us
SFX Q us      iuosiuose       [^dtj]us
SFX Q us      ioji            [^dtj]us
SFX Q us      iosios          [^dtj]us
SFX Q us      iajai           [^dtj]us
SFX Q us      iàjà            [^dtj]us
SFX Q us      iàja            [^dtj]us
SFX Q us      iojoj           [^dtj]us
SFX Q us      iojoje          [^dtj]us
SFX Q us      iosioms         [^dtj]us
SFX Q us      iàsias          [^dtj]us
SFX Q us      iosiomis        [^dtj]us
SFX Q us      iosiose         [^dtj]us
SFX Q tus     èioji           tus
SFX Q tus     èiosios         tus
SFX Q tus     èiajai          tus
SFX Q tus     èiàjà           tus
SFX Q tus     èiàja           tus
SFX Q tus     èiojoj          tus
SFX Q tus     èiojoje         tus
SFX Q tus     èiosioms        tus
SFX Q tus     èiàsias         tus
SFX Q tus     èiosiomis       tus
SFX Q tus     èiosiose        tus
SFX Q jus     joji            jus
SFX Q jus     josios          jus
SFX Q jus     jajai           jus
SFX Q jus     jàjà            jus
SFX Q jus     jàja            jus
SFX Q jus     jojoj           jus
SFX Q jus     jojoje          jus
SFX Q jus     josioms         jus
SFX Q jus     jàsias          jus
SFX Q jus     josiomis        jus
SFX Q jus     josiose         jus
SFX Q dus     dþioji          dus
SFX Q dus     dþiosios        dus
SFX Q dus     dþiajai         dus
SFX Q dus     dþiàjà          dus
SFX Q dus     dþiàja          dus
SFX Q dus     dþiojoj         dus
SFX Q dus     dþiojoje        dus
SFX Q dus     dþiosioms       dus
SFX Q dus     dþiàsias        dus
SFX Q dus     dþiosiomis      dus
SFX Q dus     dþiosiose       dus
SFX Q is      esnis           is
SFX Q is      esnio           is
SFX Q is      esniam          is
SFX Q is      esná            is
SFX Q is      esniu           is
SFX Q is      esniame         is
SFX Q is      esni            is
SFX Q is      esniø           is
SFX Q is      esniems         is
SFX Q is      esnius          is
SFX Q is      esniais         is
SFX Q is      esniuose        is
SFX Q is      esnë            is
SFX Q is      esnës           is
SFX Q is      esnei           is
SFX Q is      esnæ            is
SFX Q is      esne            is
SFX Q is      esnëje          is
SFX Q is      esnëms          is
SFX Q is      esnes           is
SFX Q is      esnëmis         is
SFX Q is      esnëse          is
SFX Q is      esnysis         is
SFX Q is      esniojo         is
SFX Q is      esniajam        is
SFX Q is      esnájá          is
SFX Q is      esniuoju        is
SFX Q is      esniajame       is
SFX Q is      esnieji         is
SFX Q is      esniøjø         is
SFX Q is      esniesiems      is
SFX Q is      esniuosius      is
SFX Q is      esniaisiais     is
SFX Q is      esniuosiuose    is
SFX Q is      esnioji         is
SFX Q is      esniosios       is
SFX Q is      esniajai        is
SFX Q is      esniàjà         is
SFX Q is      esniàja         is
SFX Q is      esniojoj        is
SFX Q is      esniojoje       is
SFX Q is      esniosioms      is
SFX Q is      esniàsias       is
SFX Q is      esniosiomis     is
SFX Q is      esniosiose      is
SFX Q ys      esnis           ys
SFX Q ys      esnio           ys
SFX Q ys      esniam          ys
SFX Q ys      esná            ys
SFX Q ys      esniu           ys
SFX Q ys      esniame         ys
SFX Q ys      esni            ys
SFX Q ys      esniø           ys
SFX Q ys      esniems         ys
SFX Q ys      esnius          ys
SFX Q ys      esniais         ys
SFX Q ys      esniuose        ys
SFX Q ys      esnë            ys
SFX Q ys      esnës           ys
SFX Q ys      esnei           ys
SFX Q ys      esnæ            ys
SFX Q ys      esne            ys
SFX Q ys      esnëje          ys
SFX Q ys      esnëms          ys
SFX Q ys      esnes           ys
SFX Q ys      esnëmis         ys
SFX Q ys      esnëse          ys
SFX Q ys      esnysis         ys
SFX Q ys      esniojo         ys
SFX Q ys      esniajam        ys
SFX Q ys      esnájá          ys
SFX Q ys      esniuoju        ys
SFX Q ys      esniajame       ys
SFX Q ys      esnieji         ys
SFX Q ys      esniøjø         ys
SFX Q ys      esniesiems      ys
SFX Q ys      esniuosius      ys
SFX Q ys      esniaisiais     ys
SFX Q ys      esniuosiuose    ys
SFX Q ys      esnioji         ys
SFX Q ys      esniosios       ys
SFX Q ys      esniajai        ys
SFX Q ys      esniàjà         ys
SFX Q ys      esniàja         ys
SFX Q ys      esniojoj        ys
SFX Q ys      esniojoje       ys
SFX Q ys      esniosioms      ys
SFX Q ys      esniàsias       ys
SFX Q ys      esniosiomis     ys
SFX Q ys      esniosiose      ys
SFX Q as      esnis           [^i]as
SFX Q as      esnio           [^i]as
SFX Q as      esniam          [^i]as
SFX Q as      esná            [^i]as
SFX Q as      esniu           [^i]as
SFX Q as      esniame         [^i]as
SFX Q as      esni            [^i]as
SFX Q as      esniø           [^i]as
SFX Q as      esniems         [^i]as
SFX Q as      esnius          [^i]as
SFX Q as      esniais         [^i]as
SFX Q as      esniuose        [^i]as
SFX Q as      esnë            [^i]as
SFX Q as      esnës           [^i]as
SFX Q as      esnei           [^i]as
SFX Q as      esnæ            [^i]as
SFX Q as      esne            [^i]as
SFX Q as      esnëje          [^i]as
SFX Q as      esnëms          [^i]as
SFX Q as      esnes           [^i]as
SFX Q as      esnëmis         [^i]as
SFX Q as      esnëse          [^i]as
SFX Q as      esnysis         [^i]as
SFX Q as      esniojo         [^i]as
SFX Q as      esniajam        [^i]as
SFX Q as      esnájá          [^i]as
SFX Q as      esniuoju        [^i]as
SFX Q as      esniajame       [^i]as
SFX Q as      esnieji         [^i]as
SFX Q as      esniøjø         [^i]as
SFX Q as      esniesiems      [^i]as
SFX Q as      esniuosius      [^i]as
SFX Q as      esniaisiais     [^i]as
SFX Q as      esniuosiuose    [^i]as
SFX Q as      esnioji         [^i]as
SFX Q as      esniosios       [^i]as
SFX Q as      esniajai        [^i]as
SFX Q as      esniàjà         [^i]as
SFX Q as      esniàja         [^i]as
SFX Q as      esniojoj        [^i]as
SFX Q as      esniojoje       [^i]as
SFX Q as      esniosioms      [^i]as
SFX Q as      esniàsias       [^i]as
SFX Q as      esniosiomis     [^i]as
SFX Q as      esniosiose      [^i]as
SFX Q ias     esnis           [^èþ]ias
SFX Q ias     esnio           [^èþ]ias
SFX Q ias     esniam          [^èþ]ias
SFX Q ias     esná            [^èþ]ias
SFX Q ias     esniu           [^èþ]ias
SFX Q ias     esniame         [^èþ]ias
SFX Q ias     esni            [^èþ]ias
SFX Q ias     esniø           [^èþ]ias
SFX Q ias     esniems         [^èþ]ias
SFX Q ias     esnius          [^èþ]ias
SFX Q ias     esniais         [^èþ]ias
SFX Q ias     esniuose        [^èþ]ias
SFX Q ias     esnë            [^èþ]ias
SFX Q ias     esnës           [^èþ]ias
SFX Q ias     esnei           [^èþ]ias
SFX Q ias     esnæ            [^èþ]ias
SFX Q ias     esne            [^èþ]ias
SFX Q ias     esnëje          [^èþ]ias
SFX Q ias     esnëms          [^èþ]ias
SFX Q ias     esnes           [^èþ]ias
SFX Q ias     esnëmis         [^èþ]ias
SFX Q ias     esnëse          [^èþ]ias
SFX Q ias     esnysis         [^èþ]ias
SFX Q ias     esniojo         [^èþ]ias
SFX Q ias     esniajam        [^èþ]ias
SFX Q ias     esnájá          [^èþ]ias
SFX Q ias     esniuoju        [^èþ]ias
SFX Q ias     esniajame       [^èþ]ias
SFX Q ias     esnieji         [^èþ]ias
SFX Q ias     esniøjø         [^èþ]ias
SFX Q ias     esniesiems      [^èþ]ias
SFX Q ias     esniuosius      [^èþ]ias
SFX Q ias     esniaisiais     [^èþ]ias
SFX Q ias     esniuosiuose    [^èþ]ias
SFX Q ias     esnioji         [^èþ]ias
SFX Q ias     esniosios       [^èþ]ias
SFX Q ias     esniajai        [^èþ]ias
SFX Q ias     esniàjà         [^èþ]ias
SFX Q ias     esniàja         [^èþ]ias
SFX Q ias     esniojoj        [^èþ]ias
SFX Q ias     esniojoje       [^èþ]ias
SFX Q ias     esniosioms      [^èþ]ias
SFX Q ias     esniàsias       [^èþ]ias
SFX Q ias     esniosiomis     [^èþ]ias
SFX Q ias     esniosiose      [^èþ]ias
SFX Q èias    tesnis          èias
SFX Q èias    tesnio          èias
SFX Q èias    tesniam         èias
SFX Q èias    tesná           èias
SFX Q èias    tesniu          èias
SFX Q èias    tesniame        èias
SFX Q èias    tesni           èias
SFX Q èias    tesniø          èias
SFX Q èias    tesniems        èias
SFX Q èias    tesnius         èias
SFX Q èias    tesniais        èias
SFX Q èias    tesniuose       èias
SFX Q èias    tesnë           èias
SFX Q èias    tesnës          èias
SFX Q èias    tesnei          èias
SFX Q èias    tesnæ           èias
SFX Q èias    tesne           èias
SFX Q èias    tesnëje         èias
SFX Q èias    tesnëms         èias
SFX Q èias    tesnes          èias
SFX Q èias    tesnëmis        èias
SFX Q èias    tesnëse         èias
SFX Q èias    tesnysis        èias
SFX Q èias    tesniojo        èias
SFX Q èias    tesniajam       èias
SFX Q èias    tesnájá         èias
SFX Q èias    tesniuoju       èias
SFX Q èias    tesniajame      èias
SFX Q èias    tesnieji        èias
SFX Q èias    tesniøjø        èias
SFX Q èias    tesniesiems     èias
SFX Q èias    tesniuosius     èias
SFX Q èias    tesniaisiais    èias
SFX Q èias    tesniuosiuose   èias
SFX Q èias    tesnioji        èias
SFX Q èias    tesniosios      èias
SFX Q èias    tesniajai       èias
SFX Q èias    tesniàjà        èias
SFX Q èias    tesniàja        èias
SFX Q èias    tesniojoj       èias
SFX Q èias    tesniojoje      èias
SFX Q èias    tesniosioms     èias
SFX Q èias    tesniàsias      èias
SFX Q èias    tesniosiomis    èias
SFX Q èias    tesniosiose     èias
SFX Q dþias   desnis          dþias
SFX Q dþias   desnio          dþias
SFX Q dþias   desniam         dþias
SFX Q dþias   desná           dþias
SFX Q dþias   desniu          dþias
SFX Q dþias   desniame        dþias
SFX Q dþias   desni           dþias
SFX Q dþias   desniø          dþias
SFX Q dþias   desniems        dþias
SFX Q dþias   desnius         dþias
SFX Q dþias   desniais        dþias
SFX Q dþias   desniuose       dþias
SFX Q dþias   desnë           dþias
SFX Q dþias   desnës          dþias
SFX Q dþias   desnei          dþias
SFX Q dþias   desnæ           dþias
SFX Q dþias   desne           dþias
SFX Q dþias   desnëje         dþias
SFX Q dþias   desnëms         dþias
SFX Q dþias   desnes          dþias
SFX Q dþias   desnëmis        dþias
SFX Q dþias   desnëse         dþias
SFX Q dþias   desnysis        dþias
SFX Q dþias   desniojo        dþias
SFX Q dþias   desniajam       dþias
SFX Q dþias   desnájá         dþias
SFX Q dþias   desniuoju       dþias
SFX Q dþias   desniajame      dþias
SFX Q dþias   desnieji        dþias
SFX Q dþias   desniøjø        dþias
SFX Q dþias   desniesiems     dþias
SFX Q dþias   desniuosius     dþias
SFX Q dþias   desniaisiais    dþias
SFX Q dþias   desniuosiuose   dþias
SFX Q dþias   desnioji        dþias
SFX Q dþias   desniosios      dþias
SFX Q dþias   desniajai       dþias
SFX Q dþias   desniàjà        dþias
SFX Q dþias   desniàja        dþias
SFX Q dþias   desniojoj       dþias
SFX Q dþias   desniojoje      dþias
SFX Q dþias   desniosioms     dþias
SFX Q dþias   desniàsias      dþias
SFX Q dþias   desniosiomis    dþias
SFX Q dþias   desniosiose     dþias
SFX Q us      esnis           us
SFX Q us      esnio           us
SFX Q us      esniam          us
SFX Q us      esná            us
SFX Q us      esniu           us
SFX Q us      esniame         us
SFX Q us      esni            us
SFX Q us      esniø           us
SFX Q us      esniems         us
SFX Q us      esnius          us
SFX Q us      esniais         us
SFX Q us      esniuose        us
SFX Q us      esnë            us
SFX Q us      esnës           us
SFX Q us      esnei           us
SFX Q us      esnæ            us
SFX Q us      esne            us
SFX Q us      esnëje          us
SFX Q us      esnëms          us
SFX Q us      esnes           us
SFX Q us      esnëmis         us
SFX Q us      esnëse          us
SFX Q us      esnysis         us
SFX Q us      esniojo         us
SFX Q us      esniajam        us
SFX Q us      esnájá          us
SFX Q us      esniuoju        us
SFX Q us      esniajame       us
SFX Q us      esnieji         us
SFX Q us      esniøjø         us
SFX Q us      esniesiems      us
SFX Q us      esniuosius      us
SFX Q us      esniaisiais     us
SFX Q us      esniuosiuose    us
SFX Q us      esnioji         us
SFX Q us      esniosios       us
SFX Q us      esniajai        us
SFX Q us      esniàjà         us
SFX Q us      esniàja         us
SFX Q us      esniojoj        us
SFX Q us      esniojoje       us
SFX Q us      esniosioms      us
SFX Q us      esniàsias       us
SFX Q us      esniosiomis     us
SFX Q us      esniosiose      us
SFX Q is      ëlesnis         is
SFX Q is      ëlesnio         is
SFX Q is      ëlesniam        is
SFX Q is      ëlesná          is
SFX Q is      ëlesniu         is
SFX Q is      ëlesniame       is
SFX Q is      ëlesni          is
SFX Q is      ëlesniø         is
SFX Q is      ëlesniems       is
SFX Q is      ëlesnius        is
SFX Q is      ëlesniais       is
SFX Q is      ëlesniuose      is
SFX Q is      ëlesnë          is
SFX Q is      ëlesnës         is
SFX Q is      ëlesnei         is
SFX Q is      ëlesnæ          is
SFX Q is      ëlesne          is
SFX Q is      ëlesnëje        is
SFX Q is      ëlesnëms        is
SFX Q is      ëlesnes         is
SFX Q is      ëlesnëmis       is
SFX Q is      ëlesnëse        is
SFX Q is      ëlesnysis       is
SFX Q is      ëlesniojo       is
SFX Q is      ëlesniajam      is
SFX Q is      ëlesnájá        is
SFX Q is      ëlesniuoju      is
SFX Q is      ëlesniajame     is
SFX Q is      ëlesnieji       is
SFX Q is      ëlesniøjø       is
SFX Q is      ëlesniesiems    is
SFX Q is      ëlesniuosius    is
SFX Q is      ëlesniaisiais   is
SFX Q is      ëlesniuosiuose  is
SFX Q is      ëlesnioji       is
SFX Q is      ëlesniosios     is
SFX Q is      ëlesniajai      is
SFX Q is      ëlesniàjà       is
SFX Q is      ëlesniàja       is
SFX Q is      ëlesniojoj      is
SFX Q is      ëlesniojoje     is
SFX Q is      ëlesniosioms    is
SFX Q is      ëlesniàsias     is
SFX Q is      ëlesniosiomis   is
SFX Q is      ëlesniosiose    is
SFX Q ys      ëlesnis         ys
SFX Q ys      ëlesnio         ys
SFX Q ys      ëlesniam        ys
SFX Q ys      ëlesná          ys
SFX Q ys      ëlesniu         ys
SFX Q ys      ëlesniame       ys
SFX Q ys      ëlesni          ys
SFX Q ys      ëlesniø         ys
SFX Q ys      ëlesniems       ys
SFX Q ys      ëlesnius        ys
SFX Q ys      ëlesniais       ys
SFX Q ys      ëlesniuose      ys
SFX Q ys      ëlesnë          ys
SFX Q ys      ëlesnës         ys
SFX Q ys      ëlesnei         ys
SFX Q ys      ëlesnæ          ys
SFX Q ys      ëlesne          ys
SFX Q ys      ëlesnëje        ys
SFX Q ys      ëlesnëms        ys
SFX Q ys      ëlesnes         ys
SFX Q ys      ëlesnëmis       ys
SFX Q ys      ëlesnëse        ys
SFX Q ys      ëlesnysis       ys
SFX Q ys      ëlesniojo       ys
SFX Q ys      ëlesniajam      ys
SFX Q ys      ëlesnájá        ys
SFX Q ys      ëlesniuoju      ys
SFX Q ys      ëlesniajame     ys
SFX Q ys      ëlesnieji       ys
SFX Q ys      ëlesniøjø       ys
SFX Q ys      ëlesniesiems    ys
SFX Q ys      ëlesniuosius    ys
SFX Q ys      ëlesniaisiais   ys
SFX Q ys      ëlesniuosiuose  ys
SFX Q ys      ëlesnioji       ys
SFX Q ys      ëlesniosios     ys
SFX Q ys      ëlesniajai      ys
SFX Q ys      ëlesniàjà       ys
SFX Q ys      ëlesniàja       ys
SFX Q ys      ëlesniojoj      ys
SFX Q ys      ëlesniojoje     ys
SFX Q ys      ëlesniosioms    ys
SFX Q ys      ëlesniàsias     ys
SFX Q ys      ëlesniosiomis   ys
SFX Q ys      ëlesniosiose    ys
SFX Q as      ëlesnis         [^i]as
SFX Q as      ëlesnio         [^i]as
SFX Q as      ëlesniam        [^i]as
SFX Q as      ëlesná          [^i]as
SFX Q as      ëlesniu         [^i]as
SFX Q as      ëlesniame       [^i]as
SFX Q as      ëlesni          [^i]as
SFX Q as      ëlesniø         [^i]as
SFX Q as      ëlesniems       [^i]as
SFX Q as      ëlesnius        [^i]as
SFX Q as      ëlesniais       [^i]as
SFX Q as      ëlesniuose      [^i]as
SFX Q as      ëlesnë          [^i]as
SFX Q as      ëlesnës         [^i]as
SFX Q as      ëlesnei         [^i]as
SFX Q as      ëlesnæ          [^i]as
SFX Q as      ëlesne          [^i]as
SFX Q as      ëlesnioje       [^i]as
SFX Q as      ëlesnëms        [^i]as
SFX Q as      ëlesnes         [^i]as
SFX Q as      ëlesnëmis       [^i]as
SFX Q as      ëlesnëse        [^i]as
SFX Q as      ëlesnysis       [^i]as
SFX Q as      ëlesniojo       [^i]as
SFX Q as      ëlesniajam      [^i]as
SFX Q as      ëlesnájá        [^i]as
SFX Q as      ëlesniuoju      [^i]as
SFX Q as      ëlesniajame     [^i]as
SFX Q as      ëlesnieji       [^i]as
SFX Q as      ëlesniøjø       [^i]as
SFX Q as      ëlesniesiems    [^i]as
SFX Q as      ëlesniuosius    [^i]as
SFX Q as      ëlesniaisiais   [^i]as
SFX Q as      ëlesniuosiuose  [^i]as
SFX Q as      ëlesnioji       [^i]as
SFX Q as      ëlesniosios     [^i]as
SFX Q as      ëlesniajai      [^i]as
SFX Q as      ëlesniàjà       [^i]as
SFX Q as      ëlesniàja       [^i]as
SFX Q as      ëlesniojoj      [^i]as
SFX Q as      ëlesniojoje     [^i]as
SFX Q as      ëlesniosioms    [^i]as
SFX Q as      ëlesniàsias     [^i]as
SFX Q as      ëlesniosiomis   [^i]as
SFX Q as      ëlesniosiose    [^i]as
SFX Q ias     ëlesnis         [^èþ]ias
SFX Q ias     ëlesnio         [^èþ]ias
SFX Q ias     ëlesniam        [^èþ]ias
SFX Q ias     ëlesná          [^èþ]ias
SFX Q ias     ëlesniu         [^èþ]ias
SFX Q ias     ëlesniame       [^èþ]ias
SFX Q ias     ëlesni          [^èþ]ias
SFX Q ias     ëlesniø         [^èþ]ias
SFX Q ias     ëlesniems       [^èþ]ias
SFX Q ias     ëlesnius        [^èþ]ias
SFX Q ias     ëlesniais       [^èþ]ias
SFX Q ias     ëlesniuose      [^èþ]ias
SFX Q ias     ëlesnë          [^èþ]ias
SFX Q ias     ëlesnës         [^èþ]ias
SFX Q ias     ëlesnei         [^èþ]ias
SFX Q ias     ëlesnæ          [^èþ]ias
SFX Q ias     ëlesne          [^èþ]ias
SFX Q ias     ëlesnëje        [^èþ]ias
SFX Q ias     ëlesnëms        [^èþ]ias
SFX Q ias     ëlesnes         [^èþ]ias
SFX Q ias     ëlesnëmis       [^èþ]ias
SFX Q ias     ëlesnëse        [^èþ]ias
SFX Q ias     ëlesnysis       [^èþ]ias
SFX Q ias     ëlesniojo       [^èþ]ias
SFX Q ias     ëlesniajam      [^èþ]ias
SFX Q ias     ëlesnájá        [^èþ]ias
SFX Q ias     ëlesniuoju      [^èþ]ias
SFX Q ias     ëlesniajame     [^èþ]ias
SFX Q ias     ëlesnieji       [^èþ]ias
SFX Q ias     ëlesniøjø       [^èþ]ias
SFX Q ias     ëlesniesiems    [^èþ]ias
SFX Q ias     ëlesniuosius    [^èþ]ias
SFX Q ias     ëlesniaisiais   [^èþ]ias
SFX Q ias     ëlesniuosiuose  [^èþ]ias
SFX Q ias     ëlesnioji       [^èþ]ias
SFX Q ias     ëlesniosios     [^èþ]ias
SFX Q ias     ëlesniajai      [^èþ]ias
SFX Q ias     ëlesniàjà       [^èþ]ias
SFX Q ias     ëlesniàja       [^èþ]ias
SFX Q ias     ëlesniojoj      [^èþ]ias
SFX Q ias     ëlesniojoje     [^èþ]ias
SFX Q ias     ëlesniosioms    [^èþ]ias
SFX Q ias     ëlesniàsias     [^èþ]ias
SFX Q ias     ëlesniosiomis   [^èþ]ias
SFX Q ias     ëlesniosiose    [^èþ]ias
SFX Q èias    tëlesnis        èias
SFX Q èias    tëlesnio        èias
SFX Q èias    tëlesniam       èias
SFX Q èias    tëlesná         èias
SFX Q èias    tëlesniu        èias
SFX Q èias    tëlesniame      èias
SFX Q èias    tëlesni         èias
SFX Q èias    tëlesniø        èias
SFX Q èias    tëlesniems      èias
SFX Q èias    tëlesnius       èias
SFX Q èias    tëlesniais      èias
SFX Q èias    tëlesniuose     èias
SFX Q èias    tëlesnë         èias
SFX Q èias    tëlesnës        èias
SFX Q èias    tëlesnei        èias
SFX Q èias    tëlesnæ         èias
SFX Q èias    tëlesne         èias
SFX Q èias    tëlesnëje       èias
SFX Q èias    tëlesnëms       èias
SFX Q èias    tëlesnes        èias
SFX Q èias    tëlesnëmis      èias
SFX Q èias    tëlesnëse       èias
SFX Q èias    tëlesnysis      èias
SFX Q èias    tëlesniojo      èias
SFX Q èias    tëlesniajam     èias
SFX Q èias    tëlesnájá       èias
SFX Q èias    tëlesniuoju     èias
SFX Q èias    tëlesniajame    èias
SFX Q èias    tëlesnieji      èias
SFX Q èias    tëlesniøjø      èias
SFX Q èias    tëlesniesiems   èias
SFX Q èias    tëlesniuosius   èias
SFX Q èias    tëlesniaisiais  èias
SFX Q èias    tëlesniuosiuose èias
SFX Q èias    tëlesnioji      èias
SFX Q èias    tëlesniosios    èias
SFX Q èias    tëlesniajai     èias
SFX Q èias    tëlesniàjà      èias
SFX Q èias    tëlesniàja      èias
SFX Q èias    tëlesniojoj     èias
SFX Q èias    tëlesniojoje    èias
SFX Q èias    tëlesniosioms   èias
SFX Q èias    tëlesniàsias    èias
SFX Q èias    tëlesniosiomis  èias
SFX Q èias    tëlesniosiose   èias
SFX Q dþias   dëlesnis        dþias
SFX Q dþias   dëlesnio        dþias
SFX Q dþias   dëlesniam       dþias
SFX Q dþias   dëlesná         dþias
SFX Q dþias   dëlesniu        dþias
SFX Q dþias   dëlesniame      dþias
SFX Q dþias   dëlesni         dþias
SFX Q dþias   dëlesniø        dþias
SFX Q dþias   dëlesniems      dþias
SFX Q dþias   dëlesnius       dþias
SFX Q dþias   dëlesniais      dþias
SFX Q dþias   dëlesniuose     dþias
SFX Q dþias   dëlesnë         dþias
SFX Q dþias   dëlesnës        dþias
SFX Q dþias   dëlesnei        dþias
SFX Q dþias   dëlesnæ         dþias
SFX Q dþias   dëlesne         dþias
SFX Q dþias   dëlesnëje       dþias
SFX Q dþias   dëlesnëms       dþias
SFX Q dþias   dëlesnes        dþias
SFX Q dþias   dëlesnëmis      dþias
SFX Q dþias   dëlesnëse       dþias
SFX Q dþias   dëlesnysis      dþias
SFX Q dþias   dëlesniojo      dþias
SFX Q dþias   dëlesniajam     dþias
SFX Q dþias   dëlesnájá       dþias
SFX Q dþias   dëlesniuoju     dþias
SFX Q dþias   dëlesniajame    dþias
SFX Q dþias   dëlesnieji      dþias
SFX Q dþias   dëlesniøjø      dþias
SFX Q dþias   dëlesniesiems   dþias
SFX Q dþias   dëlesniuosius   dþias
SFX Q dþias   dëlesniaisiais  dþias
SFX Q dþias   dëlesniuosiuose dþias
SFX Q dþias   dëlesnioji      dþias
SFX Q dþias   dëlesniosios    dþias
SFX Q dþias   dëlesniajai     dþias
SFX Q dþias   dëlesniàjà      dþias
SFX Q dþias   dëlesniàja      dþias
SFX Q dþias   dëlesniojoj     dþias
SFX Q dþias   dëlesniojoje    dþias
SFX Q dþias   dëlesniosioms   dþias
SFX Q dþias   dëlesniàsias    dþias
SFX Q dþias   dëlesniosiomis  dþias
SFX Q dþias   dëlesniosiose   dþias
SFX Q us      ëlesnis         us
SFX Q us      ëlesnio         us
SFX Q us      ëlesniam        us
SFX Q us      ëlesná          us
SFX Q us      ëlesniu         us
SFX Q us      ëlesniame       us
SFX Q us      ëlesni          us
SFX Q us      ëlesniø         us
SFX Q us      ëlesniems       us
SFX Q us      ëlesnius        us
SFX Q us      ëlesniais       us
SFX Q us      ëlesniuose      us
SFX Q us      ëlesnë          us
SFX Q us      ëlesnës         us
SFX Q us      ëlesnei         us
SFX Q us      ëlesnæ          us
SFX Q us      ëlesne          us
SFX Q us      ëlesnioje       us
SFX Q us      ëlesnëms        us
SFX Q us      ëlesnes         us
SFX Q us      ëlesnëmis       us
SFX Q us      ëlesnëse        us
SFX Q us      ëlesnysis       us
SFX Q us      ëlesniojo       us
SFX Q us      ëlesniajam      us
SFX Q us      ëlesnájá        us
SFX Q us      ëlesniuoju      us
SFX Q us      ëlesniajame     us
SFX Q us      ëlesnieji       us
SFX Q us      ëlesniøjø       us
SFX Q us      ëlesniesiems    us
SFX Q us      ëlesniuosius    us
SFX Q us      ëlesniaisiais   us
SFX Q us      ëlesniuosiuose  us
SFX Q us      ëlesnioji       us
SFX Q us      ëlesniosios     us
SFX Q us      ëlesniajai      us
SFX Q us      ëlesniàjà       us
SFX Q us      ëlesniàja       us
SFX Q us      ëlesniojoj      us
SFX Q us      ëlesniojoje     us
SFX Q us      ëlesniosioms    us
SFX Q us      ëlesniàsias     us
SFX Q us      ëlesniosiomis   us
SFX Q us      ëlesniosiose    us
SFX Q is      iausio          [^dtj]is
SFX Q is      iausiam         [^dtj]is
SFX Q is      iausá           [^dtj]is
SFX Q is      iausiu          [^dtj]is
SFX Q is      iausiame        [^dtj]is
SFX Q is      iausi           [^dtj]is
SFX Q is      iausiø          [^dtj]is
SFX Q is      iausiems        [^dtj]is
SFX Q is      iausius         [^dtj]is
SFX Q is      iausiais        [^dtj]is
SFX Q is      iausiuose       [^dtj]is
SFX Q is      iausia          [^dtj]is
SFX Q is      iausios         [^dtj]is
SFX Q is      iausiai         [^dtj]is
SFX Q is      iausià          [^dtj]is
SFX Q is      iausioje        [^dtj]is
SFX Q is      iausioms        [^dtj]is
SFX Q is      iausias         [^dtj]is
SFX Q is      iausiomis       [^dtj]is
SFX Q is      iausiose        [^dtj]is
SFX Q is      iausiasis       [^dtj]is
SFX Q is      iausiojo        [^dtj]is
SFX Q is      iausiajam       [^dtj]is
SFX Q is      iausiàjá        [^dtj]is
SFX Q is      iausiuoju       [^dtj]is
SFX Q is      iausiajame      [^dtj]is
SFX Q is      iausieji        [^dtj]is
SFX Q is      iausiøjø        [^dtj]is
SFX Q is      iausiesiems     [^dtj]is
SFX Q is      iausiuosius     [^dtj]is
SFX Q is      iausiaisiais    [^dtj]is
SFX Q is      iausiuosiuose   [^dtj]is
SFX Q is      iausioji        [^dtj]is
SFX Q is      iausiosios      [^dtj]is
SFX Q is      iausiajai       [^dtj]is
SFX Q is      iausiàjà        [^dtj]is
SFX Q is      iausiàja        [^dtj]is
SFX Q is      iausiojoj       [^dtj]is
SFX Q is      iausiojoje      [^dtj]is
SFX Q is      iausiosioms     [^dtj]is
SFX Q is      iausiàsias      [^dtj]is
SFX Q is      iausiosiomis    [^dtj]is
SFX Q is      iausiosiose     [^dtj]is
SFX Q ys      iausio          [^dtj]ys
SFX Q ys      iausiam         [^dtj]ys
SFX Q ys      iausá           [^dtj]ys
SFX Q ys      iausiu          [^dtj]ys
SFX Q ys      iausiame        [^dtj]ys
SFX Q ys      iausi           [^dtj]ys
SFX Q ys      iausiø          [^dtj]ys
SFX Q ys      iausiems        [^dtj]ys
SFX Q ys      iausius         [^dtj]ys
SFX Q ys      iausiais        [^dtj]ys
SFX Q ys      iausiuose       [^dtj]ys
SFX Q ys      iausia          [^dtj]ys
SFX Q ys      iausios         [^dtj]ys
SFX Q ys      iausiai         [^dtj]ys
SFX Q ys      iausià          [^dtj]ys
SFX Q ys      iausioje        [^dtj]ys
SFX Q ys      iausioms        [^dtj]ys
SFX Q ys      iausias         [^dtj]ys
SFX Q ys      iausiomis       [^dtj]ys
SFX Q ys      iausiose        [^dtj]ys
SFX Q ys      iausiasis       [^dtj]ys
SFX Q ys      iausiojo        [^dtj]ys
SFX Q ys      iausiajam       [^dtj]ys
SFX Q ys      iausiàjá        [^dtj]ys
SFX Q ys      iausiuoju       [^dtj]ys
SFX Q ys      iausiajame      [^dtj]ys
SFX Q ys      iausieji        [^dtj]ys
SFX Q ys      iausiøjø        [^dtj]ys
SFX Q ys      iausiesiems     [^dtj]ys
SFX Q ys      iausiuosius     [^dtj]ys
SFX Q ys      iausiaisiais    [^dtj]ys
SFX Q ys      iausiuosiuose   [^dtj]ys
SFX Q ys      iausioji        [^dtj]ys
SFX Q ys      iausiosios      [^dtj]ys
SFX Q ys      iausiajai       [^dtj]ys
SFX Q ys      iausiàjà        [^dtj]ys
SFX Q ys      iausiàja        [^dtj]ys
SFX Q ys      iausiojoj       [^dtj]ys
SFX Q ys      iausiojoje      [^dtj]ys
SFX Q ys      iausiosioms     [^dtj]ys
SFX Q ys      iausiàsias      [^dtj]ys
SFX Q ys      iausiosiomis    [^dtj]ys
SFX Q ys      iausiosiose     [^dtj]ys
SFX Q as      iausio          [^dtij]as
SFX Q as      iausiam         [^dtij]as
SFX Q as      iausià          [^dtij]as
SFX Q as      iausiu          [^dtij]as
SFX Q as      iausiame        [^dtij]as
SFX Q as      iausi           [^dtij]as
SFX Q as      iausiø          [^dtij]as
SFX Q as      iausiems        [^dtij]as
SFX Q as      iausius         [^dtij]as
SFX Q as      iausiais        [^dtij]as
SFX Q as      iausiuose       [^dtij]as
SFX Q as      iausia          [^dtij]as
SFX Q as      iausios         [^dtij]as
SFX Q as      iausiai         [^dtij]as
SFX Q as      iausioje        [^dtij]as
SFX Q as      iausioms        [^dtij]as
SFX Q as      iausias         [^dtij]as
SFX Q as      iausiomis       [^dtij]as
SFX Q as      iausiose        [^dtij]as
SFX Q as      iausiasis       [^dtij]as
SFX Q as      iausiojo        [^dtij]as
SFX Q as      iausiajam       [^dtij]as
SFX Q as      iausiàjá        [^dtij]as
SFX Q as      iausiuoju       [^dtij]as
SFX Q as      iausiajame      [^dtij]as
SFX Q as      iausieji        [^dtij]as
SFX Q as      iausiøjø        [^dtij]as
SFX Q as      iausiesiems     [^dtij]as
SFX Q as      iausiuosius     [^dtij]as
SFX Q as      iausiaisiais    [^dtij]as
SFX Q as      iausiuosiuose   [^dtij]as
SFX Q as      iausioji        [^dtij]as
SFX Q as      iausiosios      [^dtij]as
SFX Q as      iausiajai       [^dtij]as
SFX Q as      iausiàjà        [^dtij]as
SFX Q as      iausiàja        [^dtij]as
SFX Q as      iausiojoj       [^dtij]as
SFX Q as      iausiojoje      [^dtij]as
SFX Q as      iausiosioms     [^dtij]as
SFX Q as      iausiàsias      [^dtij]as
SFX Q as      iausiosiomis    [^dtij]as
SFX Q as      iausiosiose     [^dtij]as
SFX Q us      iausio          [^dtj]us
SFX Q us      iausiam         [^dtj]us
SFX Q us      iausià          [^dtj]us
SFX Q us      iausiu          [^dtj]us
SFX Q us      iausiame        [^dtj]us
SFX Q us      iausi           [^dtj]us
SFX Q us      iausiø          [^dtj]us
SFX Q us      iausiems        [^dtj]us
SFX Q us      iausius         [^dtj]us
SFX Q us      iausiais        [^dtj]us
SFX Q us      iausiuose       [^dtj]us
SFX Q us      iausia          [^dtj]us
SFX Q us      iausios         [^dtj]us
SFX Q us      iausiai         [^dtj]us
SFX Q us      iausioje        [^dtj]us
SFX Q us      iausioms        [^dtj]us
SFX Q us      iausias         [^dtj]us
SFX Q us      iausiomis       [^dtj]us
SFX Q us      iausiose        [^dtj]us
SFX Q us      iausiasis       [^dtj]us
SFX Q us      iausiojo        [^dtj]us
SFX Q us      iausiajam       [^dtj]us
SFX Q us      iausiàjá        [^dtj]us
SFX Q us      iausiuoju       [^dtj]us
SFX Q us      iausiajame      [^dtj]us
SFX Q us      iausieji        [^dtj]us
SFX Q us      iausiøjø        [^dtj]us
SFX Q us      iausiesiems     [^dtj]us
SFX Q us      iausiuosius     [^dtj]us
SFX Q us      iausiaisiais    [^dtj]us
SFX Q us      iausiuosiuose   [^dtj]us
SFX Q us      iausioji        [^dtj]us
SFX Q us      iausiosios      [^dtj]us
SFX Q us      iausiajai       [^dtj]us
SFX Q us      iausiàjà        [^dtj]us
SFX Q us      iausiàja        [^dtj]us
SFX Q us      iausiojoj       [^dtj]us
SFX Q us      iausiojoje      [^dtj]us
SFX Q us      iausiosioms     [^dtj]us
SFX Q us      iausiàsias      [^dtj]us
SFX Q us      iausiosiomis    [^dtj]us
SFX Q us      iausiosiose     [^dtj]us
SFX Q dis     dþiausio        dis
SFX Q dis     dþiausiam       dis
SFX Q dis     dþiausià        dis
SFX Q dis     dþiausiu        dis
SFX Q dis     dþiausiame      dis
SFX Q dis     dþiausi         dis
SFX Q dis     dþiausiø        dis
SFX Q dis     dþiausiems      dis
SFX Q dis     dþiausius       dis
SFX Q dis     dþiausiais      dis
SFX Q dis     dþiausiuose     dis
SFX Q dis     dþiausia        dis
SFX Q dis     dþiausios       dis
SFX Q dis     dþiausiai       dis
SFX Q dis     dþiausioje      dis
SFX Q dis     dþiausioms      dis
SFX Q dis     dþiausias       dis
SFX Q dis     dþiausiomis     dis
SFX Q dis     dþiausiose      dis
SFX Q dis     dþiausiasis     dis
SFX Q dis     dþiausiojo      dis
SFX Q dis     dþiausiajam     dis
SFX Q dis     dþiausiàjá      dis
SFX Q dis     dþiausiuoju     dis
SFX Q dis     dþiausiajame    dis
SFX Q dis     dþiausieji      dis
SFX Q dis     dþiausiøjø      dis
SFX Q dis     dþiausiesiems   dis
SFX Q dis     dþiausiuosius   dis
SFX Q dis     dþiausiaisiais  dis
SFX Q dis     dþiausiuosiuose dis
SFX Q dis     dþiausioji      dis
SFX Q dis     dþiausiosios    dis
SFX Q dis     dþiausiajai     dis
SFX Q dis     dþiausiàjà      dis
SFX Q dis     dþiausiàja      dis
SFX Q dis     dþiausiojoj     dis
SFX Q dis     dþiausiojoje    dis
SFX Q dis     dþiausiosioms   dis
SFX Q dis     dþiausiàsias    dis
SFX Q dis     dþiausiosiomis  dis
SFX Q dis     dþiausiosiose   dis
SFX Q das     dþiausio        das
SFX Q das     dþiausiam       das
SFX Q das     dþiausià        das
SFX Q das     dþiausiu        das
SFX Q das     dþiausiame      das
SFX Q das     dþiausi         das
SFX Q das     dþiausiø        das
SFX Q das     dþiausiems      das
SFX Q das     dþiausius       das
SFX Q das     dþiausiais      das
SFX Q das     dþiausiuose     das
SFX Q das     dþiausia        das
SFX Q das     dþiausios       das
SFX Q das     dþiausiai       das
SFX Q das     dþiausioje      das
SFX Q das     dþiausioms      das
SFX Q das     dþiausias       das
SFX Q das     dþiausiomis     das
SFX Q das     dþiausiose      das
SFX Q das     dþiausiasis     das
SFX Q das     dþiausiojo      das
SFX Q das     dþiausiajam     das
SFX Q das     dþiausiàjá      das
SFX Q das     dþiausiuoju     das
SFX Q das     dþiausiajame    das
SFX Q das     dþiausieji      das
SFX Q das     dþiausiøjø      das
SFX Q das     dþiausiesiems   das
SFX Q das     dþiausiuosius   das
SFX Q das     dþiausiaisiais  das
SFX Q das     dþiausiuosiuose das
SFX Q das     dþiausioji      das
SFX Q das     dþiausiosios    das
SFX Q das     dþiausiajai     das
SFX Q das     dþiausiàjà      das
SFX Q das     dþiausiàja      das
SFX Q das     dþiausiojoj     das
SFX Q das     dþiausiojoje    das
SFX Q das     dþiausiosioms   das
SFX Q das     dþiausiàsias    das
SFX Q das     dþiausiosiomis  das
SFX Q das     dþiausiosiose   das
SFX Q dus     dþiausio        dus
SFX Q dus     dþiausiam       dus
SFX Q dus     dþiausià        dus
SFX Q dus     dþiausiu        dus
SFX Q dus     dþiausiame      dus
SFX Q dus     dþiausi         dus
SFX Q dus     dþiausiø        dus
SFX Q dus     dþiausiems      dus
SFX Q dus     dþiausius       dus
SFX Q dus     dþiausiais      dus
SFX Q dus     dþiausiuose     dus
SFX Q dus     dþiausia        dus
SFX Q dus     dþiausios       dus
SFX Q dus     dþiausiai       dus
SFX Q dus     dþiausioje      dus
SFX Q dus     dþiausioms      dus
SFX Q dus     dþiausias       dus
SFX Q dus     dþiausiomis     dus
SFX Q dus     dþiausiose      dus
SFX Q dus     dþiausiasis     dus
SFX Q dus     dþiausiojo      dus
SFX Q dus     dþiausiajam     dus
SFX Q dus     dþiausiàjá      dus
SFX Q dus     dþiausiuoju     dus
SFX Q dus     dþiausiajame    dus
SFX Q dus     dþiausieji      dus
SFX Q dus     dþiausiøjø      dus
SFX Q dus     dþiausiesiems   dus
SFX Q dus     dþiausiuosius   dus
SFX Q dus     dþiausiaisiais  dus
SFX Q dus     dþiausiuosiuose dus
SFX Q dus     dþiausioji      dus
SFX Q dus     dþiausiosios    dus
SFX Q dus     dþiausiajai     dus
SFX Q dus     dþiausiàjà      dus
SFX Q dus     dþiausiàja      dus
SFX Q dus     dþiausiojoj     dus
SFX Q dus     dþiausiojoje    dus
SFX Q dus     dþiausiosioms   dus
SFX Q dus     dþiausiàsias    dus
SFX Q dus     dþiausiosiomis  dus
SFX Q dus     dþiausiosiose   dus
SFX Q jis     jausio          jis
SFX Q jis     jausiam         jis
SFX Q jis     jausià          jis
SFX Q jis     jausiu          jis
SFX Q jis     jausiame        jis
SFX Q jis     jausi           jis
SFX Q jis     jausiø          jis
SFX Q jis     jausiems        jis
SFX Q jis     jausius         jis
SFX Q jis     jausiais        jis
SFX Q jis     jausiuose       jis
SFX Q jis     jausia          jis
SFX Q jis     jausios         jis
SFX Q jis     jausiai         jis
SFX Q jis     jausioje        jis
SFX Q jis     jausioms        jis
SFX Q jis     jausias         jis
SFX Q jis     jausiomis       jis
SFX Q jis     jausiose        jis
SFX Q jis     jausiasis       jis
SFX Q jis     jausiojo        jis
SFX Q jis     jausiajam       jis
SFX Q jis     jausiàjá        jis
SFX Q jis     jausiuoju       jis
SFX Q jis     jausiajame      jis
SFX Q jis     jausieji        jis
SFX Q jis     jausiøjø        jis
SFX Q jis     jausiesiems     jis
SFX Q jis     jausiuosius     jis
SFX Q jis     jausiaisiais    jis
SFX Q jis     jausiuosiuose   jis
SFX Q jis     jausioji        jis
SFX Q jis     jausiosios      jis
SFX Q jis     jausiajai       jis
SFX Q jis     jausiàjà        jis
SFX Q jis     jausiàja        jis
SFX Q jis     jausiojoj       jis
SFX Q jis     jausiojoje      jis
SFX Q jis     jausiosioms     jis
SFX Q jis     jausiàsias      jis
SFX Q jis     jausiosiomis    jis
SFX Q jis     jausiosiose     jis
SFX Q jas     jausio          jas
SFX Q jas     jausiam         jas
SFX Q jas     jausià          jas
SFX Q jas     jausiu          jas
SFX Q jas     jausiame        jas
SFX Q jas     jausi           jas
SFX Q jas     jausiø          jas
SFX Q jas     jausiems        jas
SFX Q jas     jausius         jas
SFX Q jas     jausiais        jas
SFX Q jas     jausiuose       jas
SFX Q jas     jausia          jas
SFX Q jas     jausios         jas
SFX Q jas     jausiai         jas
SFX Q jas     jausioje        jas
SFX Q jas     jausioms        jas
SFX Q jas     jausias         jas
SFX Q jas     jausiomis       jas
SFX Q jas     jausiose        jas
SFX Q jas     jausiasis       jas
SFX Q jas     jausiojo        jas
SFX Q jas     jausiajam       jas
SFX Q jas     jausiàjá        jas
SFX Q jas     jausiuoju       jas
SFX Q jas     jausiajame      jas
SFX Q jas     jausieji        jas
SFX Q jas     jausiøjø        jas
SFX Q jas     jausiesiems     jas
SFX Q jas     jausiuosius     jas
SFX Q jas     jausiaisiais    jas
SFX Q jas     jausiuosiuose   jas
SFX Q jas     jausioji        jas
SFX Q jas     jausiosios      jas
SFX Q jas     jausiajai       jas
SFX Q jas     jausiàjà        jas
SFX Q jas     jausiàja        jas
SFX Q jas     jausiojoj       jas
SFX Q jas     jausiojoje      jas
SFX Q jas     jausiosioms     jas
SFX Q jas     jausiàsias      jas
SFX Q jas     jausiosiomis    jas
SFX Q jas     jausiosiose     jas
SFX Q jus     jausio          jus
SFX Q jus     jausiam         jus
SFX Q jus     jausià          jus
SFX Q jus     jausiu          jus
SFX Q jus     jausiame        jus
SFX Q jus     jausi           jus
SFX Q jus     jausiø          jus
SFX Q jus     jausiems        jus
SFX Q jus     jausius         jus
SFX Q jus     jausiais        jus
SFX Q jus     jausiuose       jus
SFX Q jus     jausia          jus
SFX Q jus     jausios         jus
SFX Q jus     jausiai         jus
SFX Q jus     jausioje        jus
SFX Q jus     jausioms        jus
SFX Q jus     jausias         jus
SFX Q jus     jausiomis       jus
SFX Q jus     jausiose        jus
SFX Q jus     jausiasis       jus
SFX Q jus     jausiojo        jus
SFX Q jus     jausiajam       jus
SFX Q jus     jausiàjá        jus
SFX Q jus     jausiuoju       jus
SFX Q jus     jausiajame      jus
SFX Q jus     jausieji        jus
SFX Q jus     jausiøjø        jus
SFX Q jus     jausiesiems     jus
SFX Q jus     jausiuosius     jus
SFX Q jus     jausiaisiais    jus
SFX Q jus     jausiuosiuose   jus
SFX Q jus     jausioji        jus
SFX Q jus     jausiosios      jus
SFX Q jus     jausiajai       jus
SFX Q jus     jausiàjà        jus
SFX Q jus     jausiàja        jus
SFX Q jus     jausiojoj       jus
SFX Q jus     jausiojoje      jus
SFX Q jus     jausiosioms     jus
SFX Q jus     jausiàsias      jus
SFX Q jus     jausiosiomis    jus
SFX Q jus     jausiosiose     jus
SFX Q tis     èiausio         tis
SFX Q tis     èiausiam        tis
SFX Q tis     èiausià         tis
SFX Q tis     èiausiu         tis
SFX Q tis     èiausiame       tis
SFX Q tis     èiausi          tis
SFX Q tis     èiausiø         tis
SFX Q tis     èiausiems       tis
SFX Q tis     èiausius        tis
SFX Q tis     èiausiais       tis
SFX Q tis     èiausiuose      tis
SFX Q tis     èiausia         tis
SFX Q tis     èiausios        tis
SFX Q tis     èiausiai        tis
SFX Q tis     èiausioje       tis
SFX Q tis     èiausioms       tis
SFX Q tis     èiausias        tis
SFX Q tis     èiausiomis      tis
SFX Q tis     èiausiose       tis
SFX Q tis     èiausiasis      tis
SFX Q tis     èiausiojo       tis
SFX Q tis     èiausiajam      tis
SFX Q tis     èiausiàjá       tis
SFX Q tis     èiausiuoju      tis
SFX Q tis     èiausiajame     tis
SFX Q tis     èiausieji       tis
SFX Q tis     èiausiøjø       tis
SFX Q tis     èiausiesiems    tis
SFX Q tis     èiausiuosius    tis
SFX Q tis     èiausiaisiais   tis
SFX Q tis     èiausiuosiuose  tis
SFX Q tis     èiausioji       tis
SFX Q tis     èiausiosios     tis
SFX Q tis     èiausiajai      tis
SFX Q tis     èiausiàjà       tis
SFX Q tis     èiausiàja       tis
SFX Q tis     èiausiojoj      tis
SFX Q tis     èiausiojoje     tis
SFX Q tis     èiausiosioms    tis
SFX Q tis     èiausiàsias     tis
SFX Q tis     èiausiosiomis   tis
SFX Q tis     èiausiosiose    tis
SFX Q tas     èiausio         tas
SFX Q tas     èiausiam        tas
SFX Q tas     èiausià         tas
SFX Q tas     èiausiu         tas
SFX Q tas     èiausiame       tas
SFX Q tas     èiausi          tas
SFX Q tas     èiausiø         tas
SFX Q tas     èiausiems       tas
SFX Q tas     èiausius        tas
SFX Q tas     èiausiais       tas
SFX Q tas     èiausiuose      tas
SFX Q tas     èiausia         tas
SFX Q tas     èiausios        tas
SFX Q tas     èiausiai        tas
SFX Q tas     èiausioje       tas
SFX Q tas     èiausioms       tas
SFX Q tas     èiausias        tas
SFX Q tas     èiausiomis      tas
SFX Q tas     èiausiose       tas
SFX Q tas     èiausiasis      tas
SFX Q tas     èiausiojo       tas
SFX Q tas     èiausiajam      tas
SFX Q tas     èiausiàjá       tas
SFX Q tas     èiausiuoju      tas
SFX Q tas     èiausiajame     tas
SFX Q tas     èiausieji       tas
SFX Q tas     èiausiøjø       tas
SFX Q tas     èiausiesiems    tas
SFX Q tas     èiausiuosius    tas
SFX Q tas     èiausiaisiais   tas
SFX Q tas     èiausiuosiuose  tas
SFX Q tas     èiausioji       tas
SFX Q tas     èiausiosios     tas
SFX Q tas     èiausiajai      tas
SFX Q tas     èiausiàjà       tas
SFX Q tas     èiausiàja       tas
SFX Q tas     èiausiojoj      tas
SFX Q tas     èiausiojoje     tas
SFX Q tas     èiausiosioms    tas
SFX Q tas     èiausiàsias     tas
SFX Q tas     èiausiosiomis   tas
SFX Q tas     èiausiosiose    tas
SFX Q tus     èiausio         tus
SFX Q tus     èiausiam        tus
SFX Q tus     èiausià         tus
SFX Q tus     èiausiu         tus
SFX Q tus     èiausiame       tus
SFX Q tus     èiausi          tus
SFX Q tus     èiausiø         tus
SFX Q tus     èiausiems       tus
SFX Q tus     èiausius        tus
SFX Q tus     èiausiais       tus
SFX Q tus     èiausiuose      tus
SFX Q tus     èiausia         tus
SFX Q tus     èiausios        tus
SFX Q tus     èiausiai        tus
SFX Q tus     èiausioje       tus
SFX Q tus     èiausioms       tus
SFX Q tus     èiausias        tus
SFX Q tus     èiausiomis      tus
SFX Q tus     èiausiose       tus
SFX Q tus     èiausiasis      tus
SFX Q tus     èiausiojo       tus
SFX Q tus     èiausiajam      tus
SFX Q tus     èiausiàjá       tus
SFX Q tus     èiausiuoju      tus
SFX Q tus     èiausiajame     tus
SFX Q tus     èiausieji       tus
SFX Q tus     èiausiøjø       tus
SFX Q tus     èiausiesiems    tus
SFX Q tus     èiausiuosius    tus
SFX Q tus     èiausiaisiais   tus
SFX Q tus     èiausiuosiuose  tus
SFX Q tus     èiausioji       tus
SFX Q tus     èiausiosios     tus
SFX Q tus     èiausiajai      tus
SFX Q tus     èiausiàjà       tus
SFX Q tus     èiausiàja       tus
SFX Q tus     èiausiojoj      tus
SFX Q tus     èiausiojoje     tus
SFX Q tus     èiausiosioms    tus
SFX Q tus     èiausiàsias     tus
SFX Q tus     èiausiosiomis   tus
SFX Q tus     èiausiosiose    tus
SFX Q ias     iausio          ias
SFX Q ias     iausiam         ias
SFX Q ias     iausià          ias
SFX Q ias     iausiu          ias
SFX Q ias     iausiame        ias
SFX Q ias     iausi           ias
SFX Q ias     iausiø          ias
SFX Q ias     iausiems        ias
SFX Q ias     iausius         ias
SFX Q ias     iausiais        ias
SFX Q ias     iausiuose       ias
SFX Q ias     iausia          ias
SFX Q ias     iausios         ias
SFX Q ias     iausiai         ias
SFX Q ias     iausioje        ias
SFX Q ias     iausioms        ias
SFX Q ias     iausias         ias
SFX Q ias     iausiomis       ias
SFX Q ias     iausiose        ias
SFX Q ias     iausiasis       ias
SFX Q ias     iausiojo        ias
SFX Q ias     iausiajam       ias
SFX Q ias     iausiàjá        ias
SFX Q ias     iausiuoju       ias
SFX Q ias     iausiajame      ias
SFX Q ias     iausieji        ias
SFX Q ias     iausiøjø        ias
SFX Q ias     iausiesiems     ias
SFX Q ias     iausiuosius     ias
SFX Q ias     iausiaisiais    ias
SFX Q ias     iausiuosiuose   ias
SFX Q ias     iausioji        ias
SFX Q ias     iausiosios      ias
SFX Q ias     iausiajai       ias
SFX Q ias     iausiàjà        ias
SFX Q ias     iausiàja        ias
SFX Q ias     iausiojoj       ias
SFX Q ias     iausiojoje      ias
SFX Q ias     iausiosioms     ias
SFX Q ias     iausiàsias      ias
SFX Q ias     iausiosiomis    ias
SFX Q ias     iausiosiose     ias
SFX Q as      ai              as
SFX Q us      iai             [^j]us
SFX Q us      ai              jus
SFX Q is      iai             [^dtj]is
SFX Q dis     dþiai           dis
SFX Q tis     èiai            tis
SFX Q jis     jai             jis
SFX Q ys      iai             ys
SFX Q as      iau             [^dtij]as
SFX Q tas     èiau            tas
SFX Q das     dþiau           das
SFX Q as      au              [ij]as
SFX Q us      iau             [^dtj]us
SFX Q dus     dþiau           dus
SFX Q tus     èiau            tus
SFX Q jus     jau             jus
SFX Q is      iau             [^dtj]is
SFX Q dis     dþiau           dis
SFX Q tis     èiau            tis
SFX Q ys      iau             ys
SFX Q jis     jau             jis
SFX Q ys      iausiai         ys
SFX Q as      a               as
SFX Q us      u               us
SFX Q as      umas            [^i]as
SFX Q as      umo             [^i]as
SFX Q as      umui            [^i]as
SFX Q as      umà             [^i]as
SFX Q as      umu             [^i]as
SFX Q as      ume             [^i]as
SFX Q as      umai            [^i]as
SFX Q as      umø             [^i]as
SFX Q as      umams           [^i]as
SFX Q as      umus            [^i]as
SFX Q as      umais           [^i]as
SFX Q as      umuose          [^i]as
SFX Q us      umas            us
SFX Q us      umo             us
SFX Q us      umui            us
SFX Q us      umà             us
SFX Q us      umu             us
SFX Q us      ume             us
SFX Q us      umai            us
SFX Q us      umø             us
SFX Q us      umams           us
SFX Q us      umus            us
SFX Q us      umais           us
SFX Q us      umuose          us
SFX Q ias     umas            [^èþ]ias
SFX Q ias     umo             [^èþ]ias
SFX Q ias     umui            [^èþ]ias
SFX Q ias     umà             [^èþ]ias
SFX Q ias     umu             [^èþ]ias
SFX Q ias     ume             [^èþ]ias
SFX Q ias     umai            [^èþ]ias
SFX Q ias     umø             [^èþ]ias
SFX Q ias     umams           [^èþ]ias
SFX Q ias     umus            [^èþ]ias
SFX Q ias     umais           [^èþ]ias
SFX Q ias     umuose          [^èþ]ias
SFX Q èias    tumas           èias
SFX Q èias    tumo            èias
SFX Q èias    tumui           èias
SFX Q èias    tumà            èias
SFX Q èias    tumu            èias
SFX Q èias    tume            èias
SFX Q èias    tumai           èias
SFX Q èias    tumø            èias
SFX Q èias    tumams          èias
SFX Q èias    tumus           èias
SFX Q èias    tumais          èias
SFX Q èias    tumuose         èias
SFX Q dþias   dumas           dþias
SFX Q dþias   dumo            dþias
SFX Q dþias   dumui           dþias
SFX Q dþias   dumà            dþias
SFX Q dþias   dumu            dþias
SFX Q dþias   dume            dþias
SFX Q dþias   dumai           dþias
SFX Q dþias   dumø            dþias
SFX Q dþias   dumams          dþias
SFX Q dþias   dumus           dþias
SFX Q dþias   dumais          dþias
SFX Q dþias   dumuose         dþias
SFX Q as      okai            [^i]as
SFX Q as      okas            [^i]as
SFX Q as      oko             [^i]as
SFX Q as      okam            [^i]as
SFX Q as      okà             [^i]as
SFX Q as      oku             [^i]as
SFX Q as      okame           [^i]as
SFX Q as      oki             [^i]as
SFX Q as      okø             [^i]as
SFX Q as      okiems          [^i]as
SFX Q as      okus            [^i]as
SFX Q as      okais           [^i]as
SFX Q as      okuose          [^i]as
SFX Q as      oka             [^i]as
SFX Q as      okos            [^i]as
SFX Q as      okoje           [^i]as
SFX Q as      okoms           [^i]as
SFX Q as      okomis          [^i]as
SFX Q as      okose           [^i]as
SFX Q ias     okai            [^èþ]ias
SFX Q ias     okas            [^èþ]ias
SFX Q ias     oko             [^èþ]ias
SFX Q ias     okam            [^èþ]ias
SFX Q ias     okà             [^èþ]ias
SFX Q ias     oku             [^èþ]ias
SFX Q ias     okame           [^èþ]ias
SFX Q ias     oki             [^èþ]ias
SFX Q ias     okø             [^èþ]ias
SFX Q ias     okiems          [^èþ]ias
SFX Q ias     okus            [^èþ]ias
SFX Q ias     okais           [^èþ]ias
SFX Q ias     okuose          [^èþ]ias
SFX Q ias     oka             [^èþ]ias
SFX Q ias     okos            [^èþ]ias
SFX Q ias     okoje           [^èþ]ias
SFX Q ias     okoms           [^èþ]ias
SFX Q ias     okomis          [^èþ]ias
SFX Q ias     okose           [^èþ]ias
SFX Q èias    tokai           èias
SFX Q èias    tokas           èias
SFX Q èias    toko            èias
SFX Q èias    tokam           èias
SFX Q èias    tokà            èias
SFX Q èias    toku            èias
SFX Q èias    tokame          èias
SFX Q èias    toki            èias
SFX Q èias    tokø            èias
SFX Q èias    tokiems         èias
SFX Q èias    tokus           èias
SFX Q èias    tokais          èias
SFX Q èias    tokuose         èias
SFX Q èias    toka            èias
SFX Q èias    tokos           èias
SFX Q èias    tokoje          èias
SFX Q èias    tokoms          èias
SFX Q èias    tokomis         èias
SFX Q èias    tokose          èias
SFX Q dþias   dokai           dþias
SFX Q dþias   dokas           dþias
SFX Q dþias   doko            dþias
SFX Q dþias   dokam           dþias
SFX Q dþias   dokà            dþias
SFX Q dþias   doku            dþias
SFX Q dþias   dokame          dþias
SFX Q dþias   doki            dþias
SFX Q dþias   dokø            dþias
SFX Q dþias   dokiems         dþias
SFX Q dþias   dokus           dþias
SFX Q dþias   dokais          dþias
SFX Q dþias   dokuose         dþias
SFX Q dþias   doka            dþias
SFX Q dþias   dokos           dþias
SFX Q dþias   dokoje          dþias
SFX Q dþias   dokoms          dþias
SFX Q dþias   dokomis         dþias
SFX Q dþias   dokose          dþias
SFX Q us      okai            us
SFX Q us      okas            us
SFX Q us      oko             us
SFX Q us      okam            us
SFX Q us      okà             us
SFX Q us      oku             us
SFX Q us      okame           us
SFX Q us      oki             us
SFX Q us      okø             us
SFX Q us      okiems          us
SFX Q us      okus            us
SFX Q us      okais           us
SFX Q us      okuose          us
SFX Q us      oka             us
SFX Q us      okos            us
SFX Q us      okoje           us
SFX Q us      okoms           us
SFX Q us      okomis          us
SFX Q us      okose           us

SFX P Y 170
SFX P o       au              o
SFX P o       ai              o
SFX P 0       me              o
SFX P 0       te              o
SFX P 0       m               o
SFX P 0       t               o
SFX P osi     ausi            osi
SFX P osi     aisi            osi
SFX P si      mës             osi
SFX P si      tës             osi
SFX P ë       iau             [^dt]ë
SFX P dë      dþiau           dë
SFX P të      èiau            të
SFX P ë       ei              ë
SFX P 0       me              ë
SFX P 0       te              ë
SFX P 0       m               ë
SFX P 0       t               ë
SFX P ësi     iausi           [^dt]ësi
SFX P dësi    dþiausi         dësi
SFX P tësi    èiausi          tësi
SFX P ësi     eisi            ësi
SFX P si      mës             ësi
SFX P si      tës             ësi
SFX P o       us              o
SFX P ë       us              ë
SFX P osi     usis            osi
SFX P ësi     usis            ësi
SFX P o       æs              o
SFX P o       usio            o
SFX P o       usiam           o
SFX P o       usá             o
SFX P o       usiu            o
SFX P o       usiame          o
SFX P o       æ               o
SFX P o       usiø            o
SFX P o       usiems          o
SFX P o       usius           o
SFX P o       usiais          o
SFX P o       usiuose         o
SFX P o       usi             o
SFX P o       usios           o
SFX P o       usiai           o
SFX P o       usià            o
SFX P o       usia            o
SFX P o       usioj           o
SFX P o       usioje          o
SFX P o       usioms          o
SFX P o       usias           o
SFX P o       usiomis         o
SFX P o       usiose          o
SFX P ë       æs              ë
SFX P ë       usio            ë
SFX P ë       usiam           ë
SFX P ë       usá             ë
SFX P ë       usiu            ë
SFX P ë       usiame          ë
SFX P ë       æ               ë
SFX P ë       usiø            ë
SFX P ë       usiems          ë
SFX P ë       usius           ë
SFX P ë       usiais          ë
SFX P ë       usiuose         ë
SFX P ë       usi             ë
SFX P ë       usios           ë
SFX P ë       usiai           ë
SFX P ë       usià            ë
SFX P ë       usia            ë
SFX P ë       usioje          ë
SFX P ë       usioj           ë
SFX P ë       usioms          ë
SFX P ë       usias           ë
SFX P ë       usiomis         ë
SFX P ë       usiose          ë
SFX P osi     æsi             osi
SFX P ësi     æsi             ësi
SFX P o       usysis          o
SFX P o       usiojo          o
SFX P o       usiajam         o
SFX P o       usájá           o
SFX P o       usiuoju         o
SFX P o       usiajame        o
SFX P o       usieji          o
SFX P o       usiøjø          o
SFX P o       usiesiems       o
SFX P o       usiuosius       o
SFX P o       usiaisiais      o
SFX P o       usiuosiuose     o
SFX P o       usioji          o
SFX P o       usiosios        o
SFX P o       usiajai         o
SFX P o       usiàjà          o
SFX P o       usiàja          o
SFX P o       usiojoje        o
SFX P o       usiojoj         o
SFX P o       usiosioms       o
SFX P o       usiàsias        o
SFX P o       usiosiomis      o
SFX P o       usiosiose       o
SFX P ë       usysis          ë
SFX P ë       usiojo          ë
SFX P ë       usiajam         ë
SFX P ë       usájá           ë
SFX P ë       usiuoju         ë
SFX P ë       usiajame        ë
SFX P ë       usieji          ë
SFX P ë       usiøjø          ë
SFX P ë       usiesiems       ë
SFX P ë       usiuosius       ë
SFX P ë       usiaisiais      ë
SFX P ë       usiuosiuose     ë
SFX P ë       usioji          ë
SFX P ë       usiosios        ë
SFX P ë       usiajai         ë
SFX P ë       usiàjà          ë
SFX P ë       usiàja          ë
SFX P ë       usiojoje        ë
SFX P ë       usiojoj         ë
SFX P ë       usiosioms       ë
SFX P ë       usiàsias        ë
SFX P ë       usiosiomis      ë
SFX P ë       usiosiose       ë
SFX P o       imas            o
SFX P o       imo             o
SFX P o       imui            o
SFX P o       imà             o
SFX P o       imu             o
SFX P o       ime             o
SFX P o       imai            o
SFX P o       imø             o
SFX P o       imams           o
SFX P o       imus            o
SFX P o       imais           o
SFX P o       imuose          o
SFX P ë       imas            ë
SFX P ë       imo             ë
SFX P ë       imui            ë
SFX P ë       imà             ë
SFX P ë       imu             ë
SFX P ë       ime             ë
SFX P ë       imai            ë
SFX P ë       imø             ë
SFX P ë       imams           ë
SFX P ë       imus            ë
SFX P ë       imais           ë
SFX P ë       imuose          ë
SFX P osi     imasis          osi
SFX P osi     imosi           osi
SFX P osi     imuisi          osi
SFX P osi     imàsi           osi
SFX P osi     imusi           osi
SFX P osi     imesi           osi
SFX P osi     imaisi          osi
SFX P osi     imøsi           osi
SFX P osi     imamsis         osi
SFX P osi     imusis          osi
SFX P osi     imaisis         osi
SFX P osi     imuosesi        osi
SFX P ësi     imasis          ësi
SFX P ësi     imosi           ësi
SFX P ësi     imuisi          ësi
SFX P ësi     imàsi           ësi
SFX P ësi     imusi           ësi
SFX P ësi     imesi           ësi
SFX P ësi     imaisi          ësi
SFX P ësi     imøsi           ësi
SFX P ësi     imamsis         ësi
SFX P ësi     imusis          ësi
SFX P ësi     imaisis         ësi
SFX P ësi     imuosesi        ësi

SFX V Y 46
SFX V is      iui             [^dt]is
SFX V tis     èiui            tis
SFX V dis     dþiui           dis
SFX V is      ies             is
SFX V is      á               is
SFX V is      imi             is
SFX V is      yje             is
SFX V is      y               is
SFX V is      ie              is
SFX V is      ys              is
SFX V is      ims             is
SFX V is      imis            is
SFX V is      yse             is
SFX V uo      ens             [^ð]uo
SFX V uo      eniui           [^ð]uo
SFX V uo      ená             [^ð]uo
SFX V uo      eniu            [^ð]uo
SFX V uo      enimi           [^ð]uo
SFX V uo      enyje           [^ð]uo
SFX V uo      eny             [^ð]uo
SFX V uo      enie            [^ð]uo
SFX V uo      enys            [^ð]uo
SFX V uo      enø             [^ð]uo
SFX V uo      enimis          [^ð]uo
SFX V uo      enims           [^ð]uo
SFX V uo      enis            [^ð]uo
SFX V uo      enyse           [^ð]uo
SFX V ys      ys              ys
SFX V ys      ø               ys
SFX V ys      ims             ys
SFX V ys      imis            ys
SFX V ys      is              ys
SFX V ys      yse             ys
SFX V uo      uns             ðuo
SFX V uo      uniui           ðuo
SFX V uo      uná             ðuo
SFX V uo      uniu            ðuo
SFX V uo      unimi           ðuo
SFX V uo      unyje           ðuo
SFX V uo      uny             ðuo
SFX V uo      unie            ðuo
SFX V uo      unys            ðuo
SFX V uo      unø             ðuo
SFX V uo      unimis          ðuo
SFX V uo      unis            ðuo
SFX V uo      unyse           ðuo

SFX U Y 262
SFX U ti      t               ti
SFX U ti      davau           ti
SFX U ti      davai           ti
SFX U ti      davo            ti
SFX U ti      davome          ti
SFX U ti      davom           ti
SFX U ti      davote          ti
SFX U ti      davot           ti
SFX U tis     davausi         tis
SFX U tis     davaisi         tis
SFX U tis     davosi          tis
SFX U tis     davomës         tis
SFX U tis     davotës         tis
SFX U ti      siu             ti
SFX U ti      si              ti
SFX U ti      s               ti
SFX U ûti     us              ûti
SFX U yti     is              yti
SFX U ti      sime            ti
SFX U ti      sim             ti
SFX U ti      site            ti
SFX U ti      sit             ti
SFX U tis     siuosi          tis
SFX U tis     siesi           tis
SFX U tis     sis             tis
SFX U tis     simës           tis
SFX U tis     sitës           tis
SFX U ti      èiau            ti
SFX U ti      tum             ti
SFX U ti      tumei           ti
SFX U ti      tø              ti
SFX U ti      tume            ti
SFX U ti      tumëme          ti
SFX U ti      tumëm           ti
SFX U ti      tumëte          ti
SFX U ti      tumët           ti
SFX U ti      tute            ti
SFX U ti      tut             ti
SFX U tis     èiausi          tis
SFX U tis     tumeis          tis
SFX U tis     tumeisi         tis
SFX U tis     tøsi            tis
SFX U tis     tumës           tis
SFX U tis     tumëmës         tis
SFX U tis     tumëtës         tis
SFX U tis     tutës           tis
SFX U ti      k               ti
SFX U ti      kime            ti
SFX U ti      kim             ti
SFX U ti      kite            ti
SFX U ti      kit             ti
SFX U tis     kis             tis
SFX U tis     kimës           tis
SFX U tis     kitës           tis
SFX U ti      damas           ti
SFX U ti      dama            ti
SFX U ti      dami            ti
SFX U ti      damos           ti
SFX U tis     damasis         tis
SFX U tis     damasi          tis
SFX U tis     damiesi         tis
SFX U tis     damosi          tis
SFX U ti      davus           ti
SFX U tis     davusis         tis
SFX U ti      siantis         ti
SFX U ti      davæs           ti
SFX U ti      davusio         ti
SFX U ti      davusiam        ti
SFX U ti      davusá          ti
SFX U ti      davusiu         ti
SFX U ti      davusiame       ti
SFX U ti      davæ            ti
SFX U ti      davusiø         ti
SFX U ti      davusiems       ti
SFX U ti      davusius        ti
SFX U ti      davusiais       ti
SFX U ti      davusiuose      ti
SFX U ti      davusi          ti
SFX U ti      davusios        ti
SFX U ti      davusiai        ti
SFX U ti      davusià         ti
SFX U ti      davusia         ti
SFX U ti      davusioje       ti
SFX U ti      davusioj        ti
SFX U ti      davusioms       ti
SFX U ti      davusias        ti
SFX U ti      davusiomis      ti
SFX U ti      davusiose       ti
SFX U ti      davusysis       ti
SFX U ti      davusiojo       ti
SFX U ti      davusiajam      ti
SFX U ti      davusájá        ti
SFX U ti      davusiuoju      ti
SFX U ti      davusiajame     ti
SFX U ti      davusieji       ti
SFX U ti      davusiøjø       ti
SFX U ti      davusiesiems    ti
SFX U ti      davusiuosius    ti
SFX U ti      davusiaisiais   ti
SFX U ti      davusiuosiuose  ti
SFX U ti      davusioji       ti
SFX U ti      davusiosios     ti
SFX U ti      davusiajai      ti
SFX U ti      davusiàjà       ti
SFX U ti      davusiàja       ti
SFX U ti      davusiojoje     ti
SFX U ti      davusiojoj      ti
SFX U ti      davusiosioms    ti
SFX U ti      davusiàsias     ti
SFX U ti      davusiosiomis   ti
SFX U ti      davusiosiose    ti
SFX U ti      siàs            ti
SFX U ti      sianèio         ti
SFX U ti      sianèiam        ti
SFX U ti      siantá          ti
SFX U ti      sianèiu         ti
SFX U ti      sianèiame       ti
SFX U ti      sià             ti
SFX U ti      sianèiø         ti
SFX U ti      siantiems       ti
SFX U ti      sianèius        ti
SFX U ti      sianèiais       ti
SFX U ti      sianèiuose      ti
SFX U ti      sianti          ti
SFX U ti      sianèios        ti
SFX U ti      sianèiai        ti
SFX U ti      sianèià         ti
SFX U ti      sianèia         ti
SFX U ti      sianèioje       ti
SFX U ti      sianèioj        ti
SFX U ti      sianèioms       ti
SFX U ti      sianèias        ti
SFX U ti      sianèiomis      ti
SFX U ti      sianèiose       ti
SFX U ti      siantysis       ti
SFX U ti      sianèiojo       ti
SFX U ti      sianèiajam      ti
SFX U ti      siantájá        ti
SFX U ti      sianèiuoju      ti
SFX U ti      sianèiajame     ti
SFX U ti      siantieji       ti
SFX U ti      sianèiøjø       ti
SFX U ti      siantiesiems    ti
SFX U ti      sianèiuosius    ti
SFX U ti      sianèiaisiais   ti
SFX U ti      sianèiuosiuose  ti
SFX U ti      sianèioji       ti
SFX U ti      sianèiosios     ti
SFX U ti      sianèiajai      ti
SFX U ti      sianèiàjà       ti
SFX U ti      sianèiàja       ti
SFX U ti      sianèiojoje     ti
SFX U ti      sianèiojoj      ti
SFX U ti      sianèiosioms    ti
SFX U ti      sianèiàsias     ti
SFX U ti      sianèiosiomis   ti
SFX U ti      sianèiosiose    ti
SFX U ti      tas             ti
SFX U ti      to              ti
SFX U ti      tam             ti
SFX U ti      tà              ti
SFX U ti      tu              ti
SFX U ti      tame            ti
SFX U ti      ti              ti
SFX U ti      tiems           ti
SFX U ti      tus             ti
SFX U ti      tais            ti
SFX U ti      tuose           ti
SFX U ti      ta              ti
SFX U ti      tos             ti
SFX U ti      tai             ti
SFX U ti      toje            ti
SFX U ti      toj             ti
SFX U ti      toms            ti
SFX U ti      tomis           ti
SFX U ti      tose            ti
SFX U ti      tasis           ti
SFX U ti      tojo            ti
SFX U ti      tajam           ti
SFX U ti      tàjá            ti
SFX U ti      tuoju           ti
SFX U ti      tajame          ti
SFX U ti      tieji           ti
SFX U ti      tøjø            ti
SFX U ti      tiesiems        ti
SFX U ti      tuosius         ti
SFX U ti      taisiais        ti
SFX U ti      tuosiuose       ti
SFX U ti      toji            ti
SFX U ti      tosios          ti
SFX U ti      tajai           ti
SFX U ti      tàjà            ti
SFX U ti      tàja            ti
SFX U ti      tojoje          ti
SFX U ti      tojoj           ti
SFX U ti      tosioms         ti
SFX U ti      tàsias          ti
SFX U ti      tosiomis        ti
SFX U ti      tosiose         ti
SFX U ti      simas           ti
SFX U ti      simo            ti
SFX U ti      simam           ti
SFX U ti      simà            ti
SFX U ti      simu            ti
SFX U ti      simame          ti
SFX U ti      simi            ti
SFX U ti      simø            ti
SFX U ti      simiems         ti
SFX U ti      simus           ti
SFX U ti      simais          ti
SFX U ti      simuose         ti
SFX U ti      sima            ti
SFX U ti      simos           ti
SFX U ti      simai           ti
SFX U ti      simoje          ti
SFX U ti      simoj           ti
SFX U ti      simoms          ti
SFX U ti      simomis         ti
SFX U ti      simose          ti
SFX U ti      simasis         ti
SFX U ti      simojo          ti
SFX U ti      simajam         ti
SFX U ti      simàjá          ti
SFX U ti      simuoju         ti
SFX U ti      simajame        ti
SFX U ti      simieji         ti
SFX U ti      simøjø          ti
SFX U ti      simiesiems      ti
SFX U ti      simuosius       ti
SFX U ti      simaisiais      ti
SFX U ti      simuosiuose     ti
SFX U ti      simoji          ti
SFX U ti      simosios        ti
SFX U ti      simajai         ti
SFX U ti      simàjà          ti
SFX U ti      simàja          ti
SFX U ti      simojoje        ti
SFX U ti      simojoj         ti
SFX U ti      simosioms       ti
SFX U ti      simàsias        ti
SFX U ti      simosiomis      ti
SFX U ti      simosiose       ti
SFX U 0       nas             ti
SFX U 0       no              ti
SFX U 0       nam             ti
SFX U 0       nà              ti
SFX U 0       nu              ti
SFX U 0       name            ti
SFX U 0       ni              ti
SFX U 0       nø              ti
SFX U 0       niems           ti
SFX U 0       nus             ti
SFX U 0       nais            ti
SFX U 0       nuose           ti
SFX U 0       na              ti
SFX U 0       nos             ti
SFX U 0       nai             ti
SFX U 0       noje            ti
SFX U 0       noj             ti
SFX U 0       noms            ti
SFX U 0       nomis           ti
SFX U 0       nose            ti

SFX T Y 673
SFX T ti      t               ti
SFX T ti      davau           ti
SFX T ti      davai           ti
SFX T ti      davo            ti
SFX T ti      davome          ti
SFX T ti      davom           ti
SFX T ti      davote          ti
SFX T ti      davot           ti
SFX T tis     davausi         tis
SFX T tis     davaisi         tis
SFX T tis     davosi          tis
SFX T tis     davomës         tis
SFX T tis     davotës         tis
SFX T ti      siu             [^sðzþ]ti
SFX T ti      si              [^sðzþ]ti
SFX T ti      s               [^sðzþ]ti
SFX T ti      sime            [^sðzþ]ti
SFX T ti      sim             [^sðzþ]ti
SFX T ti      site            [^sðzþ]ti
SFX T ti      sit             [^sðzþ]ti
SFX T sti     siu             sti
SFX T sti     si              sti
SFX T sti     s               sti
SFX T sti     sime            sti
SFX T sti     sim             sti
SFX T sti     site            sti
SFX T sti     sit             sti
SFX T ti      iu              ðti
SFX T ti      i               ðti
SFX T ðti     ð               ðti
SFX T ti      ime             ðti
SFX T ti      im              ðti
SFX T ti      ite             ðti
SFX T ti      it              ðti
SFX T þti     ðiu             þti
SFX T þti     ði              þti
SFX T þti     ð               þti
SFX T þti     ðime            þti
SFX T þti     ðim             þti
SFX T þti     ðite            þti
SFX T þti     ðit             þti
SFX T tis     siuosi          [^sðzþ]tis
SFX T tis     siesi           [^sðzþ]tis
SFX T tis     sis             [^sðzþ]tis
SFX T tis     simës           [^sðzþ]tis
SFX T tis     sitës           [^sðzþ]tis
SFX T stis    siuosi          stis
SFX T stis    siesi           stis
SFX T stis    sis             stis
SFX T stis    simës           stis
SFX T stis    sitës           stis
SFX T tis     iuosi           ðtis
SFX T tis     iesi            ðtis
SFX T ðtis    ðis             ðtis
SFX T tis     imës            ðtis
SFX T tis     itës            ðtis
SFX T þtis    ðiuosi          þtis
SFX T þtis    ðiesi           þtis
SFX T þtis    ðis             þtis
SFX T þtis    ðimës           þtis
SFX T þtis    ðitës           þtis
SFX T ti      èiau            ti
SFX T ti      tum             ti
SFX T ti      tumei           ti
SFX T ti      tø              ti
SFX T ti      tume            ti
SFX T ti      tumëme          ti
SFX T ti      tumëm           ti
SFX T ti      tumëte          ti
SFX T ti      tumët           ti
SFX T ti      tute            ti
SFX T ti      tut             ti
SFX T tis     èiausi          tis
SFX T tis     tumeis          tis
SFX T tis     tumeisi         tis
SFX T tis     tøsi            tis
SFX T tis     tumës           tis
SFX T tis     tumëmës         tis
SFX T tis     tumëtës         tis
SFX T tis     tutës           tis
SFX T ti      k               [^kg]ti
SFX T ti      kime            [^kg]ti
SFX T ti      kim             [^kg]ti
SFX T ti      kite            [^kg]ti
SFX T ti      kit             [^kg]ti
SFX T kti     k               kti
SFX T kti     kime            kti
SFX T kti     kim             kti
SFX T kti     kite            kti
SFX T kti     kit             kti
SFX T gti     k               gti
SFX T gti     kime            gti
SFX T gti     kim             gti
SFX T gti     kite            gti
SFX T gti     kit             gti
SFX T tis     kis             [^kg]tis
SFX T tis     kimës           [^kg]tis
SFX T tis     kitës           [^kg]tis
SFX T ktis    kis             ktis
SFX T ktis    kimës           ktis
SFX T ktis    kitës           ktis
SFX T gtis    kis             gtis
SFX T gtis    kimës           gtis
SFX T gtis    kitës           gtis
SFX T ti      damas           ti
SFX T ti      dama            ti
SFX T ti      dami            ti
SFX T ti      damos           ti
SFX T tis     damasis         tis
SFX T tis     damasi          tis
SFX T tis     damiesi         tis
SFX T tis     damosi          tis
SFX T ti      davus           ti
SFX T tis     davusis         tis
SFX T ti      siantis         [^szðþ]ti
SFX T sti     siantis         sti
SFX T ðti     ðiantis         ðti
SFX T zti     siantis         zti
SFX T þti     ðiantis         þti
SFX T ti      davæs           ti
SFX T ti      davusio         ti
SFX T ti      davusiam        ti
SFX T ti      davusá          ti
SFX T ti      davusiu         ti
SFX T ti      davusiame       ti
SFX T ti      davæ            ti
SFX T ti      davusiø         ti
SFX T ti      davusiems       ti
SFX T ti      davusius        ti
SFX T ti      davusiais       ti
SFX T ti      davusiuose      ti
SFX T ti      davusi          ti
SFX T ti      davusios        ti
SFX T ti      davusiai        ti
SFX T ti      davusià         ti
SFX T ti      davusia         ti
SFX T ti      davusioje       ti
SFX T ti      davusioj        ti
SFX T ti      davusioms       ti
SFX T ti      davusias        ti
SFX T ti      davusiomis      ti
SFX T ti      davusiose       ti
SFX T ti      davusysis       ti
SFX T ti      davusiojo       ti
SFX T ti      davusiajam      ti
SFX T ti      davusájá        ti
SFX T ti      davusiuoju      ti
SFX T ti      davusiajame     ti
SFX T ti      davusieji       ti
SFX T ti      davusiøjø       ti
SFX T ti      davusiesiems    ti
SFX T ti      davusiuosius    ti
SFX T ti      davusiaisiais   ti
SFX T ti      davusiuosiuose  ti
SFX T ti      davusioji       ti
SFX T ti      davusiosios     ti
SFX T ti      davusiajai      ti
SFX T ti      davusiàjà       ti
SFX T ti      davusiàja       ti
SFX T ti      davusiojoje     ti
SFX T ti      davusiojoj      ti
SFX T ti      davusiosioms    ti
SFX T ti      davusiàsias     ti
SFX T ti      davusiosiomis   ti
SFX T ti      davusiosiose    ti
SFX T ti      siàs            [^ðþsz]ti
SFX T ti      sianèio         [^ðþsz]ti
SFX T ti      sianèiam        [^ðþsz]ti
SFX T ti      siantá          [^ðþsz]ti
SFX T ti      sianèiu         [^ðþsz]ti
SFX T ti      sianèiame       [^ðþsz]ti
SFX T ti      sià             [^ðþsz]ti
SFX T ti      sianèiø         [^ðþsz]ti
SFX T ti      siantiems       [^ðþsz]ti
SFX T ti      sianèius        [^ðþsz]ti
SFX T ti      sianèiais       [^ðþsz]ti
SFX T ti      sianèiuose      [^ðþsz]ti
SFX T ti      sianti          [^ðþsz]ti
SFX T ti      sianèios        [^ðþsz]ti
SFX T ti      sianèiai        [^ðþsz]ti
SFX T ti      sianèià         [^ðþsz]ti
SFX T ti      sianèia         [^ðþsz]ti
SFX T ti      sianèioje       [^ðþsz]ti
SFX T ti      sianèioj        [^ðþsz]ti
SFX T ti      sianèioms       [^ðþsz]ti
SFX T ti      sianèias        [^ðþsz]ti
SFX T ti      sianèiomis      [^ðþsz]ti
SFX T ti      sianèiose       [^ðþsz]ti
SFX T ti      siantysis       [^ðþsz]ti
SFX T ti      sianèiojo       [^ðþsz]ti
SFX T ti      sianèiajam      [^ðþsz]ti
SFX T ti      siantájá        [^ðþsz]ti
SFX T ti      sianèiuoju      [^ðþsz]ti
SFX T ti      sianèiajame     [^ðþsz]ti
SFX T ti      siantieji       [^ðþsz]ti
SFX T ti      sianèiøjø       [^ðþsz]ti
SFX T ti      siantiesiems    [^ðþsz]ti
SFX T ti      sianèiuosius    [^ðþsz]ti
SFX T ti      sianèiaisiais   [^ðþsz]ti
SFX T ti      sianèiuosiuose  [^ðþsz]ti
SFX T ti      sianèioji       [^ðþsz]ti
SFX T ti      sianèiosios     [^ðþsz]ti
SFX T ti      sianèiajai      [^ðþsz]ti
SFX T ti      sianèiàjà       [^ðþsz]ti
SFX T ti      sianèiàja       [^ðþsz]ti
SFX T ti      sianèiojoje     [^ðþsz]ti
SFX T ti      sianèiojoj      [^ðþsz]ti
SFX T ti      sianèiosioms    [^ðþsz]ti
SFX T ti      sianèiàsias     [^ðþsz]ti
SFX T ti      sianèiosiomis   [^ðþsz]ti
SFX T ti      sianèiosiose    [^ðþsz]ti
SFX T sti     siàs            sti
SFX T sti     sianèio         sti
SFX T sti     sianèiam        sti
SFX T sti     siantá          sti
SFX T sti     sianèiu         sti
SFX T sti     sianèiame       sti
SFX T sti     sià             sti
SFX T sti     sianèiø         sti
SFX T sti     siantiems       sti
SFX T sti     sianèius        sti
SFX T sti     sianèiais       sti
SFX T sti     sianèiuose      sti
SFX T sti     sianti          sti
SFX T sti     sianèios        sti
SFX T sti     sianèiai        sti
SFX T sti     sianèià         sti
SFX T sti     sianèia         sti
SFX T sti     sianèioje       sti
SFX T sti     sianèioj        sti
SFX T sti     sianèioms       sti
SFX T sti     sianèias        sti
SFX T sti     sianèiomis      sti
SFX T sti     sianèiose       sti
SFX T sti     siantysis       sti
SFX T sti     sianèiojo       sti
SFX T sti     sianèiajam      sti
SFX T sti     siantájá        sti
SFX T sti     sianèiuoju      sti
SFX T sti     sianèiajame     sti
SFX T sti     siantieji       sti
SFX T sti     sianèiøjø       sti
SFX T sti     siantiesiems    sti
SFX T sti     sianèiuosius    sti
SFX T sti     sianèiaisiais   sti
SFX T sti     sianèiuosiuose  sti
SFX T sti     sianèioji       sti
SFX T sti     sianèiosios     sti
SFX T sti     sianèiajai      sti
SFX T sti     sianèiàjà       sti
SFX T sti     sianèiàja       sti
SFX T sti     sianèiojoje     sti
SFX T sti     sianèiojoj      sti
SFX T sti     sianèiosioms    sti
SFX T sti     sianèiàsias     sti
SFX T sti     sianèiosiomis   sti
SFX T sti     sianèiosiose    sti
SFX T zti     siàs            zti
SFX T zti     sianèio         zti
SFX T zti     sianèiam        zti
SFX T zti     siantá          zti
SFX T zti     sianèiu         zti
SFX T zti     sianèiame       zti
SFX T zti     sià             zti
SFX T zti     sianèiø         zti
SFX T zti     siantiems       zti
SFX T zti     sianèius        zti
SFX T zti     sianèiais       zti
SFX T zti     sianèiuose      zti
SFX T zti     sianti          zti
SFX T zti     sianèios        zti
SFX T zti     sianèiai        zti
SFX T zti     sianèià         zti
SFX T zti     sianèia         zti
SFX T zti     sianèioje       zti
SFX T zti     sianèioj        zti
SFX T zti     sianèioms       zti
SFX T zti     sianèias        zti
SFX T zti     sianèiomis      zti
SFX T zti     sianèiose       zti
SFX T zti     siantysis       zti
SFX T zti     sianèiojo       zti
SFX T zti     sianèiajam      zti
SFX T zti     siantájá        zti
SFX T zti     sianèiuoju      zti
SFX T zti     sianèiajame     zti
SFX T zti     siantieji       zti
SFX T zti     sianèiøjø       zti
SFX T zti     siantiesiems    zti
SFX T zti     sianèiuosius    zti
SFX T zti     sianèiaisiais   zti
SFX T zti     sianèiuosiuose  zti
SFX T zti     sianèioji       zti
SFX T zti     sianèiosios     zti
SFX T zti     sianèiajai      zti
SFX T zti     sianèiàjà       zti
SFX T zti     sianèiàja       zti
SFX T zti     sianèiojoje     zti
SFX T zti     sianèiojoj      zti
SFX T zti     sianèiosioms    zti
SFX T zti     sianèiàsias     zti
SFX T zti     sianèiosiomis   zti
SFX T zti     sianèiosiose    zti
SFX T þti     ðiàs            þti
SFX T þti     ðianèio         þti
SFX T þti     ðianèiam        þti
SFX T þti     ðiantá          þti
SFX T þti     ðianèiu         þti
SFX T þti     ðianèiame       þti
SFX T þti     ðià             þti
SFX T þti     ðianèiø         þti
SFX T þti     ðiantiems       þti
SFX T þti     ðianèius        þti
SFX T þti     ðianèiais       þti
SFX T þti     ðianèiuose      þti
SFX T þti     ðianti          þti
SFX T þti     ðianèios        þti
SFX T þti     ðianèiai        þti
SFX T þti     ðianèià         þti
SFX T þti     ðianèia         þti
SFX T þti     ðianèioje       þti
SFX T þti     ðianèioj        þti
SFX T þti     ðianèioms       þti
SFX T þti     ðianèias        þti
SFX T þti     ðianèiomis      þti
SFX T þti     ðianèiose       þti
SFX T þti     ðiantysis       þti
SFX T þti     ðianèiojo       þti
SFX T þti     ðianèiajam      þti
SFX T þti     ðiantájá        þti
SFX T þti     ðianèiuoju      þti
SFX T þti     ðianèiajame     þti
SFX T þti     ðiantieji       þti
SFX T þti     ðianèiøjø       þti
SFX T þti     ðiantiesiems    þti
SFX T þti     ðianèiuosius    þti
SFX T þti     ðianèiaisiais   þti
SFX T þti     ðianèiuosiuose  þti
SFX T þti     ðianèioji       þti
SFX T þti     ðianèiosios     þti
SFX T þti     ðianèiajai      þti
SFX T þti     ðianèiàjà       þti
SFX T þti     ðianèiàja       þti
SFX T þti     ðianèiojoje     þti
SFX T þti     ðianèiojoj      þti
SFX T þti     ðianèiosioms    þti
SFX T þti     ðianèiàsias     þti
SFX T þti     ðianèiosiomis   þti
SFX T þti     ðianèiosiose    þti
SFX T ðti     ðiàs            ðti
SFX T ðti     ðianèio         ðti
SFX T ðti     ðianèiam        ðti
SFX T ðti     ðiantá          ðti
SFX T ðti     ðianèiu         ðti
SFX T ðti     ðianèiame       ðti
SFX T ðti     ðià             ðti
SFX T ðti     ðianèiø         ðti
SFX T ðti     ðiantiems       ðti
SFX T ðti     ðianèius        ðti
SFX T ðti     ðianèiais       ðti
SFX T ðti     ðianèiuose      ðti
SFX T ðti     ðianti          ðti
SFX T ðti     ðianèios        ðti
SFX T ðti     ðianèiai        ðti
SFX T ðti     ðianèià         ðti
SFX T ðti     ðianèia         ðti
SFX T ðti     ðianèioje       ðti
SFX T ðti     ðianèioj        ðti
SFX T ðti     ðianèioms       ðti
SFX T ðti     ðianèias        ðti
SFX T ðti     ðianèiomis      ðti
SFX T ðti     ðianèiose       ðti
SFX T ðti     ðiantysis       ðti
SFX T ðti     ðianèiojo       ðti
SFX T ðti     ðianèiajam      ðti
SFX T ðti     ðiantájá        ðti
SFX T ðti     ðianèiuoju      ðti
SFX T ðti     ðianèiajame     ðti
SFX T ðti     ðiantieji       ðti
SFX T ðti     ðianèiøjø       ðti
SFX T ðti     ðiantiesiems    ðti
SFX T ðti     ðianèiuosius    ðti
SFX T ðti     ðianèiaisiais   ðti
SFX T ðti     ðianèiuosiuose  ðti
SFX T ðti     ðianèioji       ðti
SFX T ðti     ðianèiosios     ðti
SFX T ðti     ðianèiajai      ðti
SFX T ðti     ðianèiàjà       ðti
SFX T ðti     ðianèiàja       ðti
SFX T ðti     ðianèiojoje     ðti
SFX T ðti     ðianèiojoj      ðti
SFX T ðti     ðianèiosioms    ðti
SFX T ðti     ðianèiàsias     ðti
SFX T ðti     ðianèiosiomis   ðti
SFX T ðti     ðianèiosiose    ðti
SFX T ti      tas             ti
SFX T ti      to              ti
SFX T ti      tam             ti
SFX T ti      tà              ti
SFX T ti      tu              ti
SFX T ti      tame            ti
SFX T ti      ti              ti
SFX T ti      tiems           ti
SFX T ti      tus             ti
SFX T ti      tais            ti
SFX T ti      tuose           ti
SFX T ti      ta              ti
SFX T ti      tos             ti
SFX T ti      tai             ti
SFX T ti      toje            ti
SFX T ti      toj             ti
SFX T ti      toms            ti
SFX T ti      tomis           ti
SFX T ti      tose            ti
SFX T tis     tasi            tis
SFX T ti      tasis           ti
SFX T ti      tojo            ti
SFX T ti      tajam           ti
SFX T ti      tàjá            ti
SFX T ti      tuoju           ti
SFX T ti      tajame          ti
SFX T ti      tieji           ti
SFX T ti      tøjø            ti
SFX T ti      tiesiems        ti
SFX T ti      tuosius         ti
SFX T ti      taisiais        ti
SFX T ti      tuosiuose       ti
SFX T ti      toji            ti
SFX T ti      tosios          ti
SFX T ti      tajai           ti
SFX T ti      tàjà            ti
SFX T ti      tàja            ti
SFX T ti      tojoje          ti
SFX T ti      tojoj           ti
SFX T ti      tosioms         ti
SFX T ti      tàsias          ti
SFX T ti      tosiomis        ti
SFX T ti      tosiose         ti
SFX T ti      simas           [^ðþsz]ti
SFX T ti      simo            [^ðþsz]ti
SFX T ti      simam           [^ðþsz]ti
SFX T ti      simà            [^ðþsz]ti
SFX T ti      simu            [^ðþsz]ti
SFX T ti      simame          [^ðþsz]ti
SFX T ti      simi            [^ðþsz]ti
SFX T ti      simø            [^ðþsz]ti
SFX T ti      simiems         [^ðþsz]ti
SFX T ti      simus           [^ðþsz]ti
SFX T ti      simais          [^ðþsz]ti
SFX T ti      simuose         [^ðþsz]ti
SFX T ti      sima            [^ðþsz]ti
SFX T ti      simos           [^ðþsz]ti
SFX T ti      simai           [^ðþsz]ti
SFX T ti      simoje          [^ðþsz]ti
SFX T ti      simoj           [^ðþsz]ti
SFX T ti      simoms          [^ðþsz]ti
SFX T ti      simomis         [^ðþsz]ti
SFX T ti      simose          [^ðþsz]ti
SFX T þti     ðimas           þti
SFX T þti     ðimo            þti
SFX T þti     ðimam           þti
SFX T þti     ðimà            þti
SFX T þti     ðimu            þti
SFX T þti     ðimame          þti
SFX T þti     ðimi            þti
SFX T þti     ðimø            þti
SFX T þti     ðimiems         þti
SFX T þti     ðimus           þti
SFX T þti     ðimais          þti
SFX T þti     ðimuose         þti
SFX T þti     ðima            þti
SFX T þti     ðimos           þti
SFX T þti     ðimai           þti
SFX T þti     ðimoje          þti
SFX T þti     ðimoj           þti
SFX T þti     ðimoms          þti
SFX T þti     ðimomis         þti
SFX T þti     ðimose          þti
SFX T ðti     ðimas           ðti
SFX T ðti     ðimo            ðti
SFX T ðti     ðimam           ðti
SFX T ðti     ðimà            ðti
SFX T ðti     ðimu            ðti
SFX T ðti     ðimame          ðti
SFX T ðti     ðimi            ðti
SFX T ðti     ðimø            ðti
SFX T ðti     ðimiems         ðti
SFX T ðti     ðimus           ðti
SFX T ðti     ðimais          ðti
SFX T ðti     ðimuose         ðti
SFX T ðti     ðima            ðti
SFX T ðti     ðimos           ðti
SFX T ðti     ðimai           ðti
SFX T ðti     ðimoje          ðti
SFX T ðti     ðimoj           ðti
SFX T ðti     ðimoms          ðti
SFX T ðti     ðimomis         ðti
SFX T ðti     ðimose          ðti
SFX T zti     simas           zti
SFX T zti     simo            zti
SFX T zti     simam           zti
SFX T zti     simà            zti
SFX T zti     simu            zti
SFX T zti     simame          zti
SFX T zti     simi            zti
SFX T zti     simø            zti
SFX T zti     simiems         zti
SFX T zti     simus           zti
SFX T zti     simais          zti
SFX T zti     simuose         zti
SFX T zti     sima            zti
SFX T zti     simos           zti
SFX T zti     simai           zti
SFX T zti     simoje          zti
SFX T zti     simoj           zti
SFX T zti     simoms          zti
SFX T zti     simomis         zti
SFX T zti     simose          zti
SFX T sti     simas           sti
SFX T sti     simo            sti
SFX T sti     simam           sti
SFX T sti     simà            sti
SFX T sti     simu            sti
SFX T sti     simame          sti
SFX T sti     simi            sti
SFX T sti     simø            sti
SFX T sti     simiems         sti
SFX T sti     simus           sti
SFX T sti     simais          sti
SFX T sti     simuose         sti
SFX T sti     sima            sti
SFX T sti     simos           sti
SFX T sti     simai           sti
SFX T sti     simoje          sti
SFX T sti     simoj           sti
SFX T sti     simoms          sti
SFX T sti     simomis         sti
SFX T sti     simose          sti
SFX T ti      simasis         [^ðþsz]ti
SFX T ti      simojo          [^ðþsz]ti
SFX T ti      simajam         [^ðþsz]ti
SFX T ti      simàjá          [^ðþsz]ti
SFX T ti      simuoju         [^ðþsz]ti
SFX T ti      simajame        [^ðþsz]ti
SFX T ti      simieji         [^ðþsz]ti
SFX T ti      simøjø          [^ðþsz]ti
SFX T ti      simiesiems      [^ðþsz]ti
SFX T ti      simuosius       [^ðþsz]ti
SFX T ti      simaisiais      [^ðþsz]ti
SFX T ti      simuosiuose     [^ðþsz]ti
SFX T ti      simoji          [^ðþsz]ti
SFX T ti      simosios        [^ðþsz]ti
SFX T ti      simajai         [^ðþsz]ti
SFX T ti      simàjà          [^ðþsz]ti
SFX T ti      simàja          [^ðþsz]ti
SFX T ti      simojoje        [^ðþsz]ti
SFX T ti      simojoj         [^ðþsz]ti
SFX T ti      simosioms       [^ðþsz]ti
SFX T ti      simàsias        [^ðþsz]ti
SFX T ti      simosiomis      [^ðþsz]ti
SFX T ti      simosiose       [^ðþsz]ti
SFX T þti     ðimasis         þti
SFX T þti     ðimojo          þti
SFX T þti     ðimajam         þti
SFX T þti     ðimàjá          þti
SFX T þti     ðimuoju         þti
SFX T þti     ðimajame        þti
SFX T þti     ðimieji         þti
SFX T þti     ðimøjø          þti
SFX T þti     ðimiesiems      þti
SFX T þti     ðimuosius       þti
SFX T þti     ðimaisiais      þti
SFX T þti     ðimuosiuose     þti
SFX T þti     ðimoji          þti
SFX T þti     ðimosios        þti
SFX T þti     ðimajai         þti
SFX T þti     ðimàjà          þti
SFX T þti     ðimàja          þti
SFX T þti     ðimojoje        þti
SFX T þti     ðimojoj         þti
SFX T þti     ðimosioms       þti
SFX T þti     ðimàsias        þti
SFX T þti     ðimosiomis      þti
SFX T þti     ðimosiose       þti
SFX T ðti     ðimasis         ðti
SFX T ðti     ðimojo          ðti
SFX T ðti     ðimajam         ðti
SFX T ðti     ðimàjá          ðti
SFX T ðti     ðimuoju         ðti
SFX T ðti     ðimajame        ðti
SFX T ðti     ðimieji         ðti
SFX T ðti     ðimøjø          ðti
SFX T ðti     ðimiesiems      ðti
SFX T ðti     ðimuosius       ðti
SFX T ðti     ðimaisiais      ðti
SFX T ðti     ðimuosiuose     ðti
SFX T ðti     ðimoji          ðti
SFX T ðti     ðimosios        ðti
SFX T ðti     ðimajai         ðti
SFX T ðti     ðimàjà          ðti
SFX T ðti     ðimàja          ðti
SFX T ðti     ðimojoje        ðti
SFX T ðti     ðimojoj         ðti
SFX T ðti     ðimosioms       ðti
SFX T ðti     ðimàsias        ðti
SFX T ðti     ðimosiomis      ðti
SFX T ðti     ðimosiose       ðti
SFX T zti     simasis         zti
SFX T zti     simojo          zti
SFX T zti     simajam         zti
SFX T zti     simàjá          zti
SFX T zti     simuoju         zti
SFX T zti     simajame        zti
SFX T zti     simieji         zti
SFX T zti     simøjø          zti
SFX T zti     simiesiems      zti
SFX T zti     simuosius       zti
SFX T zti     simaisiais      zti
SFX T zti     simuosiuose     zti
SFX T zti     simoji          zti
SFX T zti     simosios        zti
SFX T zti     simajai         zti
SFX T zti     simàjà          zti
SFX T zti     simàja          zti
SFX T zti     simojoje        zti
SFX T zti     simojoj         zti
SFX T zti     simosioms       zti
SFX T zti     simàsias        zti
SFX T zti     simosiomis      zti
SFX T zti     simosiose       zti
SFX T sti     simasis         sti
SFX T sti     simojo          sti
SFX T sti     simajam         sti
SFX T sti     simàjá          sti
SFX T sti     simuoju         sti
SFX T sti     simajame        sti
SFX T sti     simieji         sti
SFX T sti     simøjø          sti
SFX T sti     simiesiems      sti
SFX T sti     simuosius       sti
SFX T sti     simaisiais      sti
SFX T sti     simuosiuose     sti
SFX T sti     simoji          sti
SFX T sti     simosios        sti
SFX T sti     simajai         sti
SFX T sti     simàjà          sti
SFX T sti     simàja          sti
SFX T sti     simojoje        sti
SFX T sti     simojoj         sti
SFX T sti     simosioms       sti
SFX T sti     simàsias        sti
SFX T sti     simosiomis      sti
SFX T sti     simosiose       sti
SFX T 0       nas             ti
SFX T 0       no              ti
SFX T 0       nam             ti
SFX T 0       nà              ti
SFX T 0       nu              ti
SFX T 0       name            ti
SFX T 0       ni              ti
SFX T 0       nø              ti
SFX T 0       niems           ti
SFX T 0       nus             ti
SFX T 0       nais            ti
SFX T 0       nuose           ti
SFX T 0       na              ti
SFX T 0       nos             ti
SFX T 0       nai             ti
SFX T 0       noje            ti
SFX T 0       noj             ti
SFX T 0       noms            ti
SFX T 0       nomis           ti
SFX T 0       nose            ti

SFX K Y 2
SFX K is      ø               is
SFX K ys      ø               ys

SFX I Y 6
SFX I is      iø              [^dt]is
SFX I dis     dþiø            dis
SFX I tis     èiø             tis
SFX I ys      iø              [^dt]ys
SFX I dys     dþiø            dys
SFX I tys     èiø             tys

SFX H Y 72
SFX H i       ios             i
SFX H i       iø              i
SFX H i       iems            i
SFX H i       ioms            i
SFX H i       ias             i
SFX H i       iais            i
SFX H i       iomis           i
SFX H i       iuose           i
SFX H i       iose            i
SFX H i       is              [^e][^r]i
SFX H i       ius             eri
SFX H i       is              uri
SFX H i       is              eði
SFX H 0       ies             mt
SFX H t       èiai            mt
SFX H 0       á               mt
SFX H 0       imi             mt
SFX H 0       yje             mt
SFX H 0       ys              mt
SFX H t       èiø             mt
SFX H 0       ims             mt
SFX H 0       is              mt
SFX H 0       imis            mt
SFX H 0       yse             mt
SFX H a       os              lika
SFX H a       ai              lika
SFX H a       oje             lika
SFX H as      o               as
SFX H as      am              as
SFX H as      à               as
SFX H as      u               as
SFX H as      ame             as
SFX H as      i               [^è][^i]as
SFX H as      iems            [^è][^i]as
SFX H èias    ti              èias
SFX H èias    tiems           èias
SFX H as      ø               as
SFX H as      us              as
SFX H as      ais             as
SFX H as      uose            as
SFX H as      a               as
SFX H as      os              as
SFX H as      ai              as
SFX H as      oje             as
SFX H as      oj              as
SFX H as      oms             as
SFX H as      omis            as
SFX H as      ose             as
SFX H as      asis            as
SFX H as      ojo             as
SFX H as      ajam            as
SFX H as      àjá             as
SFX H as      uoju            as
SFX H as      ajame           as
SFX H as      ieji            as
SFX H as      øjø             as
SFX H as      iesiems         as
SFX H as      uosius          as
SFX H as      aisiais         as
SFX H as      uosiuose        as
SFX H as      oji             as
SFX H as      osios           as
SFX H as      ajai            as
SFX H as      àjà             as
SFX H as      àja             as
SFX H as      ojoj            as
SFX H as      ojoje           as
SFX H as      osioms          as
SFX H as      àsias           as
SFX H as      osiomis         as
SFX H as      osiose          as
SFX H as      iausia          as

SFX M Y 41
SFX M is      iai             [^dt]is
SFX M dis     dþiai           dis
SFX M tis     èiai            tis
SFX M is      ies             is
SFX M is      á               is
SFX M is      imi             is
SFX M is      yje             is
SFX M is      y               is
SFX M is      ie              is
SFX M is      ys              is
SFX M is      ims             is
SFX M is      imis            is
SFX M is      yse             is
SFX M ys      ims             ys
SFX M ys      is              ys
SFX M ys      imis            ys
SFX M ys      yse             ys
SFX M uo      ers             uo
SFX M uo      eriai           uo
SFX M uo      erá             uo
SFX M uo      erimi           uo
SFX M uo      eryje           uo
SFX M uo      erie            uo
SFX M uo      erys            uo
SFX M uo      erø             uo
SFX M uo      erims           uo
SFX M uo      eris            uo
SFX M uo      erimis          uo
SFX M uo      eryse           uo
SFX M ë       ers             ë
SFX M ë       eriai           ë
SFX M ë       erá             ë
SFX M ë       erimi           ë
SFX M ë       eryje           ë
SFX M ë       erie            ë
SFX M ë       erys            ë
SFX M ë       erø             ë
SFX M ë       erims           ë
SFX M ë       eris            ë
SFX M ë       erimis          ë
SFX M ë       eryse           ë

SFX C Y 91
SFX C as      o               as
SFX C as      am              as
SFX C as      à               as
SFX C as      uo              as
SFX C as      ame             as
SFX C as      ie              as
SFX C as      ø               as
SFX C as      iems            as
SFX C as      uos             as
SFX C as      ais             as
SFX C as      uose            as
SFX C s       io              ks
SFX C s       iam             ks
SFX C s       á               ks
SFX C s       iu              ks
SFX C s       iame            ks
SFX C s       ie              ks
SFX C s       iø              ks
SFX C s       iems            ks
SFX C s       ius             ks
SFX C s       iais            ks
SFX C s       iuose           ks
SFX C is      io              [^j]is
SFX C is      iam             [^j]is
SFX C is      á               [^j]is
SFX C is      iuo             [^j]is
SFX C is      iame            [^j]is
SFX C is      ie              [^j]is
SFX C is      iø              [^j]is
SFX C is      iems            [^j]is
SFX C is      iuos            [^j]is
SFX C is      iais            [^j]is
SFX C is      iuose           [^j]is
SFX C is      o               jis
SFX C is      am              jis
SFX C is      á               jis
SFX C is      uo              jis
SFX C is      ame             jis
SFX C is      ie              jis
SFX C is      ø               jis
SFX C is      iems            jis
SFX C is      uos             jis
SFX C is      ais             jis
SFX C is      uose            jis
SFX C a       os              a
SFX C a       ai              a
SFX C a       à               a
SFX C a       a               a
SFX C a       oje             a
SFX C a       ø               a
SFX C a       oms             a
SFX C a       as              a
SFX C a       omis            a
SFX C a       ose             a
SFX C i       os              ji
SFX C i       ai              ji
SFX C i       à               ji
SFX C i       a               ji
SFX C i       oje             ji
SFX C i       oj              ji
SFX C i       ø               ji
SFX C i       oms             ji
SFX C i       as              ji
SFX C i       omis            ji
SFX C i       ose             ji
SFX C 0       os              [^j]i
SFX C 0       ai              [^j]i
SFX C 0       à               [^j]i
SFX C 0       a               [^j]i
SFX C 0       oje             [^j]i
SFX C 0       oj              [^j]i
SFX C 0       ø               [^j]i
SFX C 0       oms             [^j]i
SFX C 0       as              [^j]i
SFX C 0       omis            [^j]i
SFX C 0       ose             [^j]i
SFX C du      dviejø          udu
SFX C du      dviem           udu
SFX C du      dviejuose       udu
SFX C dvi     dviejø          udvi
SFX C dvi     dviem           udvi
SFX C dvi     dviejose        udvi
SFX C uodu    ødviejø         uodu
SFX C uodu    iedviem         uodu
SFX C uodu    iemdviem        uodu
SFX C iedu    ødviejø         iedu
SFX C iedu    iedviem         iedu
SFX C iedu    iemdviem        iedu
SFX C iedvi   ødviejø         iedvi
SFX C iedvi   omdviem         iedvi
SFX C iedvi   odviem          iedvi

SFX B Y 45
SFX B is      io              [^dt]is
SFX B is      iam             [^dt]is
SFX B is      á               [^dt]is
SFX B is      iu              [^dt]is
SFX B is      iame            [^dt]is
SFX B is      iai             [^dt]is
SFX B is      iø              [^dt]is
SFX B is      iams            [^dt]is
SFX B is      ius             [^dt]is
SFX B is      iais            [^dt]is
SFX B is      iuose           [^dt]is
SFX B tis     èio             tis
SFX B tis     èiam            tis
SFX B tis     tá              tis
SFX B tis     èiu             tis
SFX B tis     èiame           tis
SFX B tis     èiai            tis
SFX B tis     èiø             tis
SFX B tis     èiams           tis
SFX B tis     èius            tis
SFX B tis     èiais           tis
SFX B tis     èiuose          tis
SFX B dis     dþio            dis
SFX B dis     dþiam           dis
SFX B dis     dá              dis
SFX B dis     dþiu            dis
SFX B dis     dþiame          dis
SFX B dis     dþiai           dis
SFX B dis     dþiø            dis
SFX B dis     dþiams          dis
SFX B dis     dþius           dis
SFX B dis     dþiais          dis
SFX B dis     dþiuose         dis
SFX B is      i               is
SFX B is      ë               is
SFX B is      ës              is
SFX B is      ei              is
SFX B is      æ               is
SFX B is      e               is
SFX B is      ëje             is
SFX B is      ëj              is
SFX B is      ëms             is
SFX B is      es              is
SFX B is      ëmis            is
SFX B is      ëse             is

SFX A Y 186
SFX A as      o               [^i]as
SFX A as      am              [^i]as
SFX A as      à               [^i]as
SFX A as      u               [^i]as
SFX A as      ame             [^i]as
SFX A as      i               [^i]as
SFX A as      ø               [^i]as
SFX A as      iems            [^i]as
SFX A as      iem             [^i]as
SFX A as      us              [^i]as
SFX A as      ais             [^i]as
SFX A as      uose            [^i]as
SFX A as      a               [^i]as
SFX A as      os              [^i]as
SFX A as      ai              [^i]as
SFX A as      oje             [^i]as
SFX A as      oj              [^i]as
SFX A as      om              [^i]as
SFX A as      oms             [^i]as
SFX A as      omis            [^i]as
SFX A as      ose             [^i]as
SFX A ias     io              ias
SFX A ias     iam             ias
SFX A ias     ià              ias
SFX A ias     iu              ias
SFX A ias     iame            ias
SFX A ias     i               [^èþ]ias
SFX A ias     iems            [^èþ]ias
SFX A ias     iem             [^èþ]ias
SFX A èias    ti              èias
SFX A èias    tiems           èias
SFX A èias    tiem            èias
SFX A dþias   di              dþias
SFX A dþias   diems           dþias
SFX A dþias   diem            dþias
SFX A ias     i               [^d]þias
SFX A ias     iems            [^d]þias
SFX A ias     iem             [^d]þias
SFX A ias     iø              ias
SFX A ias     ius             ias
SFX A ias     iais            ias
SFX A ias     iuose           ias
SFX A ias     ia              ias
SFX A ias     ios             ias
SFX A ias     iai             ias
SFX A ias     ioje            ias
SFX A ias     ioj             ias
SFX A ias     ioms            ias
SFX A ias     iom             ias
SFX A ias     ias             ias
SFX A ias     iomis           ias
SFX A ias     iose            ias
SFX A is      io              [^dt]is
SFX A is      iam             [^dt]is
SFX A is      á               [^dt]is
SFX A is      iu              [^dt]is
SFX A is      iame            [^dt]is
SFX A is      i               [^dt]is
SFX A is      iø              [^dt]is
SFX A is      iems            [^dt]is
SFX A is      iem             [^dt]is
SFX A is      ius             [^dt]is
SFX A is      iais            [^dt]is
SFX A is      iuose           [^dt]is
SFX A dis     dþio            dis
SFX A dis     dþiam           dis
SFX A dis     dá              dis
SFX A dis     dþiu            dis
SFX A dis     dþiame          dis
SFX A dis     di              dis
SFX A dis     dþiø            dis
SFX A dis     diems           dis
SFX A dis     diem            dis
SFX A dis     dþius           dis
SFX A dis     dþiais          dis
SFX A dis     dþiuose         dis
SFX A ys      io              ys
SFX A ys      iam             ys
SFX A ys      á               ys
SFX A ys      iu              ys
SFX A ys      iame            ys
SFX A ys      i               ys
SFX A ys      iø              ys
SFX A ys      iems            ys
SFX A ys      iem             ys
SFX A ys      ius             ys
SFX A ys      iais            ys
SFX A ys      iuose           ys
SFX A is      ë               is
SFX A is      ës              is
SFX A is      iai             is
SFX A is      æ               is
SFX A is      e               is
SFX A is      ëje             is
SFX A is      ëj              is
SFX A is      ëms             is
SFX A is      es              is
SFX A is      ëmis            is
SFX A is      ëse             is
SFX A ys      ë               ys
SFX A ys      ës              ys
SFX A ys      iai             ys
SFX A ys      æ               ys
SFX A ys      ia              ys
SFX A ys      ioje            ys
SFX A ys      ioj             ys
SFX A ys      ëms             ys
SFX A ys      es              ys
SFX A ys      ëmis            ys
SFX A ys      ëse             ys
SFX A us      aus             us
SFX A us      iam             [^dtj]us
SFX A tus     èiam            tus
SFX A dus     dþiam           dus
SFX A jus     jam             jus
SFX A us      ø               us
SFX A us      iu              [^dtj]us
SFX A tus     èiu             tus
SFX A dus     dþiu            dus
SFX A jus     ju              jus
SFX A us      iame            [^dtj]us
SFX A tus     èiame           tus
SFX A dus     dþiame          dus
SFX A jus     jame            jus
SFX A us      ûs              us
SFX A us      iø              [^dtj]us
SFX A tus     èiø             tus
SFX A dus     dþiø            dus
SFX A jus     jø              jus
SFX A us      iems            us
SFX A us      iem             us
SFX A us      ius             [^dtj]us
SFX A tus     èius            tus
SFX A dus     dþius           dus
SFX A us      iais            [^dtj]us
SFX A tus     èiais           tus
SFX A dus     dþiais          dus
SFX A jus     jais            jus
SFX A us      iuose           [^dtj]us
SFX A tus     èiuose          tus
SFX A dus     dþiuose         dus
SFX A jus     juose           jus
SFX A dus     di              dus
SFX A dus     dþios           dus
SFX A dus     dþiai           dus
SFX A dus     dþià            dus
SFX A dus     dþia            dus
SFX A dus     dþioje          dus
SFX A dus     dþioj           dus
SFX A dus     dþioms          dus
SFX A dus     dþias           dus
SFX A dus     dþiomis         dus
SFX A dus     dþiose          dus
SFX A tus     ti              tus
SFX A tus     èios            tus
SFX A tus     èiai            tus
SFX A tus     èià             tus
SFX A tus     èia             tus
SFX A tus     èioje           tus
SFX A tus     èioj            tus
SFX A tus     èioms           tus
SFX A tus     èias            tus
SFX A tus     èiomis          tus
SFX A tus     èiose           tus
SFX A jus     ji              jus
SFX A jus     jos             jus
SFX A jus     jai             jus
SFX A jus     jà              jus
SFX A jus     ja              jus
SFX A jus     joje            jus
SFX A jus     joj             jus
SFX A jus     joms            jus
SFX A jus     jas             jus
SFX A jus     jomis           jus
SFX A jus     jose            jus
SFX A us      i               [^dtj]us
SFX A us      ios             [^dtj]us
SFX A us      iai             [^dtj]us
SFX A us      ià              [^dtj]us
SFX A us      ia              [^dtj]us
SFX A us      ioje            [^dtj]us
SFX A us      ioj             [^dtj]us
SFX A us      ioms            [^dtj]us
SFX A us      ias             [^dtj]us
SFX A us      iomis           [^dtj]us
SFX A us      iose            [^dtj]us

SFX E Y 371
SFX E a       u               a
SFX E a       i               [^i]a
SFX E ia      i               [^èþ]ia
SFX E èia     ti              èia
SFX E dþia    di              dþia
SFX E 0       me              a
SFX E 0       m               a
SFX E 0       te              a
SFX E 0       t               a
SFX E asi     uosi            asi
SFX E asi     iesi            [^i]asi
SFX E iasi    iesi            [^èþ]iasi
SFX E èiasi   tiesi           èiasi
SFX E dþiasi  diesi           dþiasi
SFX E si      mës             asi
SFX E si      tës             asi
SFX E i       iu              [^s][^dt]i
SFX E di      dþiu            [^s]di
SFX E ti      èiu             [^s]ti
SFX E 0       me              [^s]i
SFX E 0       te              [^s]i
SFX E 0       m               [^s]i
SFX E 0       t               [^s]i
SFX E i       iu              [^aoi]s[^dt]i
SFX E di      dþiu            [^aoi]sdi
SFX E ti      èiu             [^aoi]sti
SFX E 0       me              [^aoi]si
SFX E 0       te              [^aoi]si
SFX E 0       m               [^aoi]si
SFX E 0       t               [^aoi]si
SFX E isi     iuosi           [^dt]isi
SFX E disi    dþiuosi         disi
SFX E tisi    èiuosi          tisi
SFX E si      mës             isi
SFX E si      tës             isi
SFX E o       au              o
SFX E o       ai              o
SFX E o       ome             o
SFX E o       ote             o
SFX E o       om              o
SFX E o       ot              o
SFX E osi     ausi            osi
SFX E osi     aisi            osi
SFX E si      mës             osi
SFX E si      tës             osi
SFX E a       ant             a
SFX E o       ant             o
SFX E i       int             [^s]i
SFX E i       int             [^aoi]si
SFX E osi     antis           osi
SFX E asi     antis           asi
SFX E si      ntis            isi
SFX E a       antis           a
SFX E a       às              a
SFX E a       anèio           a
SFX E a       anèiam          a
SFX E a       antá            a
SFX E a       anèiu           a
SFX E a       anèiame         a
SFX E a       antys           a
SFX E a       à               a
SFX E a       anèiø           a
SFX E a       antiems         a
SFX E a       anèius          a
SFX E a       anèiais         a
SFX E a       anèiuose        a
SFX E a       anti            a
SFX E a       anèios          a
SFX E a       anèiai          a
SFX E a       anèià           a
SFX E a       anèia           a
SFX E a       anèioje         a
SFX E a       anèioj          a
SFX E a       anèioms         a
SFX E a       anèias          a
SFX E a       anèiomis        a
SFX E a       anèiose         a
SFX E o       antis           o
SFX E o       às              o
SFX E o       anèio           o
SFX E o       anèiam          o
SFX E o       antá            o
SFX E o       anèiu           o
SFX E o       anèiame         o
SFX E o       antys           o
SFX E o       à               o
SFX E o       anèiø           o
SFX E o       antiems         o
SFX E o       anèius          o
SFX E o       anèiais         o
SFX E o       anèiuose        o
SFX E o       anti            o
SFX E o       anèios          o
SFX E o       anèiai          o
SFX E o       anèià           o
SFX E o       anèia           o
SFX E o       anèioje         o
SFX E o       anèioj          o
SFX E o       anèioms         o
SFX E o       anèias          o
SFX E o       anèiomis        o
SFX E o       anèiose         o
SFX E i       intis           [^s]i
SFX E i       ás              [^s]i
SFX E i       inèio           [^s]i
SFX E i       inèiam          [^s]i
SFX E i       intá            [^s]i
SFX E i       inèiu           [^s]i
SFX E i       inèiame         [^s]i
SFX E i       intys           [^s]i
SFX E i       á               [^s]i
SFX E i       inèiø           [^s]i
SFX E i       intiems         [^s]i
SFX E i       inèius          [^s]i
SFX E i       inèiais         [^s]i
SFX E i       inèiuose        [^s]i
SFX E i       inti            [^s]i
SFX E i       inèios          [^s]i
SFX E i       inèiai          [^s]i
SFX E i       inèià           [^s]i
SFX E i       inèia           [^s]i
SFX E i       inèioje         [^s]i
SFX E i       inèioj          [^s]i
SFX E i       inèioms         [^s]i
SFX E i       inèias          [^s]i
SFX E i       inèiomis        [^s]i
SFX E i       inèiose         [^s]i
SFX E i       intis           [^aoi]si
SFX E i       ás              [^aoi]si
SFX E i       inèio           [^aoi]si
SFX E i       inèiam          [^aoi]si
SFX E i       intá            [^aoi]si
SFX E i       inèiu           [^aoi]si
SFX E i       inèiame         [^aoi]si
SFX E i       intys           [^aoi]si
SFX E i       á               [^aoi]si
SFX E i       inèiø           [^aoi]si
SFX E i       intiems         [^aoi]si
SFX E i       inèius          [^aoi]si
SFX E i       inèiais         [^aoi]si
SFX E i       inèiuose        [^aoi]si
SFX E i       inti            [^aoi]si
SFX E i       inèios          [^aoi]si
SFX E i       inèiai          [^aoi]si
SFX E i       inèià           [^aoi]si
SFX E i       inèia           [^aoi]si
SFX E i       inèioje         [^aoi]si
SFX E i       inèioj          [^aoi]si
SFX E i       inèioms         [^aoi]si
SFX E i       inèias          [^aoi]si
SFX E i       inèiomis        [^aoi]si
SFX E i       inèiose         [^aoi]si
SFX E a       antysis         a
SFX E a       antájá          a
SFX E a       anèiojo         a
SFX E a       anèiajam        a
SFX E a       anèiuoju        a
SFX E a       anèiajame       a
SFX E a       antieji         a
SFX E a       antiesiems      a
SFX E a       anèiøjø         a
SFX E a       anèiuosius      a
SFX E a       anèiaisiais     a
SFX E a       anèiuosiuose    a
SFX E a       anèioji         a
SFX E a       anèiosios       a
SFX E a       anèiajai        a
SFX E a       anèiàjà         a
SFX E a       anèiàja         a
SFX E a       anèiojoj        a
SFX E a       anèiojoje       a
SFX E a       anèiosioms      a
SFX E a       anèiàsias       a
SFX E a       anèiosiomis     a
SFX E a       anèiosiose      a
SFX E o       antysis         o
SFX E o       antájá          o
SFX E o       anèiojo         o
SFX E o       anèiajam        o
SFX E o       anèiuoju        o
SFX E o       anèiajame       o
SFX E o       antieji         o
SFX E o       antiesiems      o
SFX E o       anèiøjø         o
SFX E o       anèiuosius      o
SFX E o       anèiaisiais     o
SFX E o       anèiuosiuose    o
SFX E o       anèioji         o
SFX E o       anèiosios       o
SFX E o       anèiajai        o
SFX E o       anèiàjà         o
SFX E o       anèiàja         o
SFX E o       anèiojoj        o
SFX E o       anèiojoje       o
SFX E o       anèiosioms      o
SFX E o       anèiàsias       o
SFX E o       anèiosiomis     o
SFX E o       anèiosiose      o
SFX E i       intysis         [^s]i
SFX E i       intájá          [^s]i
SFX E i       inèiojo         [^s]i
SFX E i       inèiajam        [^s]i
SFX E i       inèiuoju        [^s]i
SFX E i       inèiajame       [^s]i
SFX E i       intieji         [^s]i
SFX E i       intiesiems      [^s]i
SFX E i       inèiøjø         [^s]i
SFX E i       inèiuosius      [^s]i
SFX E i       inèiaisiais     [^s]i
SFX E i       inèiuosiuose    [^s]i
SFX E i       inèioji         [^s]i
SFX E i       inèiosios       [^s]i
SFX E i       inèiajai        [^s]i
SFX E i       inèiàjà         [^s]i
SFX E i       inèiàja         [^s]i
SFX E i       inèiojoj        [^s]i
SFX E i       inèiojoje       [^s]i
SFX E i       inèiosioms      [^s]i
SFX E i       inèiàsias       [^s]i
SFX E i       inèiosiomis     [^s]i
SFX E i       inèiosiose      [^s]i
SFX E i       intysis         [^aoi]si
SFX E i       intájá          [^aoi]si
SFX E i       inèiojo         [^aoi]si
SFX E i       inèiajam        [^aoi]si
SFX E i       inèiuoju        [^aoi]si
SFX E i       inèiajame       [^aoi]si
SFX E i       intieji         [^aoi]si
SFX E i       intiesiems      [^aoi]si
SFX E i       inèiøjø         [^aoi]si
SFX E i       inèiuosius      [^aoi]si
SFX E i       inèiaisiais     [^aoi]si
SFX E i       inèiuosiuose    [^aoi]si
SFX E i       inèioji         [^aoi]si
SFX E i       inèiosios       [^aoi]si
SFX E i       inèiajai        [^aoi]si
SFX E i       inèiàjà         [^aoi]si
SFX E i       inèiàja         [^aoi]si
SFX E i       inèiojoj        [^aoi]si
SFX E i       inèiojoje       [^aoi]si
SFX E i       inèiosioms      [^aoi]si
SFX E i       inèiàsias       [^aoi]si
SFX E i       inèiosiomis     [^aoi]si
SFX E i       inèiosiose      [^aoi]si
SFX E 0       mas             [aoi]
SFX E 0       mo              [aoi]
SFX E 0       mam             [aoi]
SFX E 0       mà              [aoi]
SFX E 0       mu              [aoi]
SFX E 0       mame            [aoi]
SFX E 0       mi              [aoi]
SFX E 0       mø              [aoi]
SFX E 0       miems           [aoi]
SFX E 0       mus             [aoi]
SFX E 0       mais            [aoi]
SFX E 0       muose           [aoi]
SFX E 0       ma              [aoi]
SFX E 0       mos             [aoi]
SFX E 0       mai             [aoi]
SFX E 0       moje            [aoi]
SFX E 0       moj             [aoi]
SFX E 0       moms            [aoi]
SFX E 0       momis           [aoi]
SFX E 0       mose            [aoi]
SFX E si      masi            [aoi]si
SFX E 0       mesnis          [aoi]
SFX E 0       mesnio          [aoi]
SFX E 0       mesniam         [aoi]
SFX E 0       mesná           [aoi]
SFX E 0       mesniu          [aoi]
SFX E 0       mesniame        [aoi]
SFX E 0       mesni           [aoi]
SFX E 0       mesniø          [aoi]
SFX E 0       mesniems        [aoi]
SFX E 0       mesnius         [aoi]
SFX E 0       mesniais        [aoi]
SFX E 0       mesniuose       [aoi]
SFX E 0       mesnë           [aoi]
SFX E 0       mesnës          [aoi]
SFX E 0       mesnei          [aoi]
SFX E 0       mesnëje         [aoi]
SFX E 0       mesnëj          [aoi]
SFX E 0       mesnëms         [aoi]
SFX E 0       mesnëmis        [aoi]
SFX E 0       mesnëse         [aoi]
SFX E 0       miausias        [aoi]
SFX E 0       miausio         [aoi]
SFX E 0       miausiam        [aoi]
SFX E 0       miausià         [aoi]
SFX E 0       miausiu         [aoi]
SFX E 0       miausiame       [aoi]
SFX E 0       miausi          [aoi]
SFX E 0       miausiø         [aoi]
SFX E 0       miausiems       [aoi]
SFX E 0       miausius        [aoi]
SFX E 0       miausiais       [aoi]
SFX E 0       miausiuose      [aoi]
SFX E 0       miausia         [aoi]
SFX E 0       miausos         [aoi]
SFX E 0       miausiai        [aoi]
SFX E 0       miausoje        [aoi]
SFX E 0       miausoj         [aoi]
SFX E 0       miausios        [aoi]
SFX E 0       miausioms       [aoi]
SFX E 0       miausiomis      [aoi]
SFX E 0       miausiose       [aoi]
SFX E 0       masis           [aoi]
SFX E 0       mojo            [aoi]
SFX E 0       majam           [aoi]
SFX E 0       màjá            [aoi]
SFX E 0       muoju           [aoi]
SFX E 0       majame          [aoi]
SFX E 0       mieji           [aoi]
SFX E 0       møjø            [aoi]
SFX E 0       miesiems        [aoi]
SFX E 0       muosius         [aoi]
SFX E 0       maisiais        [aoi]
SFX E 0       muosiuose       [aoi]
SFX E 0       moji            [aoi]
SFX E 0       mosios          [aoi]
SFX E 0       majai           [aoi]
SFX E 0       màjà            [aoi]
SFX E 0       màja            [aoi]
SFX E 0       mojoje          [aoi]
SFX E 0       mojoj           [aoi]
SFX E 0       mosioms         [aoi]
SFX E 0       màsias          [aoi]
SFX E 0       mosiomis        [aoi]
SFX E 0       mosiose         [aoi]
SFX E 0       mesnysis        [aoi]
SFX E 0       mesniojo        [aoi]
SFX E 0       mesniajam       [aoi]
SFX E 0       mesnájá         [aoi]
SFX E 0       mesniuoju       [aoi]
SFX E 0       mesniajame      [aoi]
SFX E 0       mesnieji        [aoi]
SFX E 0       mesniøjø        [aoi]
SFX E 0       mesniesiems     [aoi]
SFX E 0       mesniuosius     [aoi]
SFX E 0       mesniaisiais    [aoi]
SFX E 0       mesnioji        [aoi]
SFX E 0       mesniosios      [aoi]
SFX E 0       mesniajai       [aoi]
SFX E 0       mesniàjà        [aoi]
SFX E 0       mesniàja        [aoi]
SFX E 0       mesniojoje      [aoi]
SFX E 0       mesniojoj       [aoi]
SFX E 0       mesniosioms     [aoi]
SFX E 0       mesniasias      [aoi]
SFX E 0       mesniosiomis    [aoi]
SFX E 0       mesniosiose     [aoi]
SFX E 0       miausiasis      [aoi]
SFX E 0       miausiojo       [aoi]
SFX E 0       miausiajam      [aoi]
SFX E 0       miausiàjá       [aoi]
SFX E 0       miausiuoju      [aoi]
SFX E 0       miausiajame     [aoi]
SFX E 0       miausieji       [aoi]
SFX E 0       miausiøjø       [aoi]
SFX E 0       miausiesiems    [aoi]
SFX E 0       miausiuosius    [aoi]
SFX E 0       miausioji       [aoi]
SFX E 0       miausiosios     [aoi]
SFX E 0       miausiajai      [aoi]
SFX E 0       miausiàjà       [aoi]
SFX E 0       miausiàja       [aoi]
SFX E 0       miausiojoje     [aoi]
SFX E 0       miausiojoj      [aoi]
SFX E 0       miausiosioms    [aoi]
SFX E 0       miausiasias     [aoi]
SFX E 0       miausiosiose    [aoi]

SFX D Y 216
SFX D as      o               [^ij]as
SFX D as      ui              [^ij]as
SFX D as      à               [^ij]as
SFX D as      u               [^ij]as
SFX D as      e               [^ij]as
SFX D as      ai              [^ij]as
SFX D as      ø               [^ij]as
SFX D as      ams             [^ij]as
SFX D as      us              [^ij]as
SFX D as      ais             [^ij]as
SFX D as      uose            [^ij]as
SFX D ias     io              ias
SFX D ias     iui             ias
SFX D ias     ià              ias
SFX D ias     iu              ias
SFX D ias     yje             ias
SFX D ias     i               ias
SFX D ias     y               ias
SFX D ias     iai             ias
SFX D ias     iø              ias
SFX D ias     iams            ias
SFX D ias     ius             ias
SFX D ias     iais            ias
SFX D ias     iuose           ias
SFX D jas     jo              jas
SFX D jas     jui             jas
SFX D jas     jà              jas
SFX D jas     ju              jas
SFX D jas     juje            jas
SFX D jas     jyje            jas
SFX D jas     jau             jas
SFX D jas     jai             jas
SFX D jas     jø              jas
SFX D jas     jams            jas
SFX D jas     jus             jas
SFX D jas     jais            jas
SFX D jas     juose           jas
SFX D is      io              [^dtj]is
SFX D is      iui             [^dtj]is
SFX D is      iu              [^dtj]is
SFX D is      iai             [^dtj]is
SFX D is      á               [^j]is
SFX D is      yje             [^j]is
SFX D is      y               [^j]is
SFX D is      i               [^j]is
SFX D is      o               jis
SFX D is      ui              jis
SFX D is      u               jis
SFX D is      ai              jis
SFX D is      á               jis
SFX D is      yje             jis
SFX D is      y               jis
SFX D is      i               jis
SFX D tis     èio             tis
SFX D tis     èiui            tis
SFX D tis     èiu             tis
SFX D tis     èiai            tis
SFX D dis     dþio            dis
SFX D dis     dþiui           dis
SFX D dis     dþiu            dis
SFX D dis     dþiai           dis
SFX D is      iø              [^dtj]is
SFX D is      iams            [^dtj]is
SFX D is      ius             [^dtj]is
SFX D is      iais            [^dtj]is
SFX D is      iuose           [^dtj]is
SFX D is      ø               jis
SFX D is      ams             jis
SFX D is      us              jis
SFX D is      ais             jis
SFX D is      uose            jis
SFX D dis     dþiø            dis
SFX D dis     dþiams          dis
SFX D dis     dþius           dis
SFX D dis     dþiais          dis
SFX D dis     dþiuose         dis
SFX D tis     èiø             tis
SFX D tis     èiams           tis
SFX D tis     èius            tis
SFX D tis     èiais           tis
SFX D tis     èiuose          tis
SFX D ys      io              [^dtj]ys
SFX D ys      iui             [^dtj]ys
SFX D ys      iu              [^dtj]ys
SFX D ys      á               ys
SFX D ys      yje             ys
SFX D ys      y               ys
SFX D tys     èio             tys
SFX D tys     èiui            tys
SFX D tys     èiu             tys
SFX D dys     dþiui           dys
SFX D dys     dþio            dys
SFX D dys     dþiu            dys
SFX D ys      o               jys
SFX D ys      ui              jys
SFX D ys      u               jys
SFX D ys      iai             [^dtj]ys
SFX D ys      iø              [^dtj]ys
SFX D ys      iams            [^dtj]ys
SFX D ys      ius             [^dtj]ys
SFX D ys      iais            [^dtj]ys
SFX D ys      iuose           [^dtj]ys
SFX D dys     dþiai           dys
SFX D dys     dþiø            dys
SFX D dys     dþiams          dys
SFX D dys     dþius           dys
SFX D dys     dþiais          dys
SFX D dys     dþiuose         dys
SFX D tys     èiai            tys
SFX D tys     èiø             tys
SFX D tys     èiams           tys
SFX D tys     èius            tys
SFX D tys     èiais           tys
SFX D tys     èiuose          tys
SFX D ys      ai              jys
SFX D ys      ø               jys
SFX D ys      ams             jys
SFX D ys      us              jys
SFX D ys      ais             jys
SFX D ys      uose            jys
SFX D us      aus             [^i]us
SFX D us      ui              [^i]us
SFX D us      ø               [^i]us
SFX D us      umi             [^i]us
SFX D us      uje             [^i]us
SFX D us      uj              [^i]us
SFX D us      au              [^i]us
SFX D us      ûs              [^i]us
SFX D us      ums             [^i]us
SFX D us      us              [^i]us
SFX D us      umis            [^i]us
SFX D us      uose            [^i]us
SFX D ius     iaus            ius
SFX D ius     iui             ius
SFX D ius     iø              ius
SFX D ius     iumi            ius
SFX D ius     iuje            ius
SFX D ius     iuj             ius
SFX D ius     iau             ius
SFX D ius     iai             ius
SFX D ius     iams            ius
SFX D ius     ius             ius
SFX D ius     iais            ius
SFX D ius     iuose           ius
SFX D jus     jaus            jus
SFX D jus     jui             jus
SFX D jus     jø              jus
SFX D jus     jumi            jus
SFX D jus     juje            jus
SFX D jus     juj             jus
SFX D jus     jau             jus
SFX D jus     jai             jus
SFX D jus     jams            jus
SFX D jus     jus             jus
SFX D jus     jais            jus
SFX D jus     juose           jus
SFX D ai      ø               ai
SFX D ai      ams             ai
SFX D ai      us              ai
SFX D ai      ais             ai
SFX D ai      uose            ai
SFX D ûs      ø               ûs
SFX D ûs      ums             ûs
SFX D ûs      us              ûs
SFX D ûs      umis            ûs
SFX D ûs      uose            ûs
SFX D a       os              a
SFX D a       ai              a
SFX D a       à               a
SFX D a       oje             a
SFX D a       oj              a
SFX D a       ø               a
SFX D a       oms             a
SFX D a       om              a
SFX D a       as              a
SFX D a       omis            a
SFX D a       ose             a
SFX D os      ø               os
SFX D os      oms             os
SFX D os      om              os
SFX D os      as              os
SFX D os      omis            os
SFX D os      ose             os
SFX D ti      èios            ti
SFX D ti      èiai            ti
SFX D ti      èià             ti
SFX D ti      èia             ti
SFX D ti      èioje           ti
SFX D ti      èioj            ti
SFX D ti      èiø             ti
SFX D ti      èioms           ti
SFX D ti      èiom            ti
SFX D ti      èias            ti
SFX D ti      èiomis          ti
SFX D ti      èiose           ti
SFX D ë       ës              ë
SFX D ë       ei              ë
SFX D ë       æ               ë
SFX D ë       e               ë
SFX D ë       ëje             ë
SFX D ë       ëj              ë
SFX D ë       iø              [^dt]ë
SFX D të      èiø             të
SFX D dë      dþiø            dë
SFX D ë       ëms             ë
SFX D ë       ëm              ë
SFX D ë       es              ë
SFX D ë       ëmis            ë
SFX D ë       ëse             ë
SFX D ës      iø              [^dt]ës
SFX D tës     èiø             tës
SFX D dës     dþiø            dës
SFX D ës      ëms             ës
SFX D ës      es              ës
SFX D ës      ëmis            ës
SFX D ës      ëse             ës

